【裁判字號】    99,訴,765
【裁判日期】    990907
【裁判案由】    違反毒品危害防制條例
【裁判全文】
臺灣彰化地方法院刑事判決               99年度訴字第685號
公  訴  人  臺灣彰化地方法院檢察署檢察官
被      告  洪彬華
            湯明慧
共      同
選任辯護人  蔡慶文律師
被      告  楊政璋
上  1   人
選任辯護人  盧永盛律師
被      告  甲○○  男  46歲（民國○○年○月○○日生）
                    身分證統一編號：Ｚ000000000號  
                    住彰化縣彰化市○○○路75巷8弄11號
                    （現在臺灣彰化看守所羈押中）
            乙○○  男  26歲（民國○○年○月○○日生）
                    身分證統一編號：Ｚ000000000號  
                    住彰化縣彰化市○○路247 號
                    （另案在臺灣臺中監獄臺中分監執行中）
上2 人共同
選任辯護人  林永山律師
上列被告等因違反毒品危害防制條例等案件，經檢察官提起公訴
（99年度偵字第4379、4380、4381號），暨追加起訴（99年度偵
字第5054、5059號）及於審判期日當庭以言詞追加起訴，本院合
併審理並判決如下：
    主  文
洪彬華所犯如附表壹所示之罪，各處如附表壹「主文欄」所示之
刑（含主刑、從刑）。主刑部分應執行有期徒刑捌年。
湯明慧所犯如附表貳編號壹至編號拾貳所示之罪，各處如附表貳
編號壹至編號拾貳「主文欄」所示之刑（含主刑、從刑）。主刑
部分應執行有期徒刑肆年陸月。
楊政璋所犯如附表貳編號貳、編號伍至編號拾壹、編號拾至編
號拾伍所示之罪，各處如附表貳編號貳、編號伍至編號拾壹、編
號拾至編號拾伍「主文欄」所示之刑（含主刑、從刑）。主刑
部分應執行有期徒刑柒年陸月。
甲○○所犯如附表壹編號拾肆、編號拾伍所示之罪，均累犯，各
處如附表壹編號拾肆、編號拾伍「主文欄」所示之刑（含主刑、
從刑）。主刑部分應執行有期徒刑伍年。
乙○○所犯如附表壹編號陸、編號柒所示之罪，各處如附表壹編
號陸、編號柒「主文欄」所示之刑（含主刑、從刑）。主刑部分
應執行有期徒刑肆年陸月。
    犯罪事實
一、洪彬華前於民國87年間因違反毒品危害防制條例案件，經臺
    灣臺東地方法院以87年度訴字第175 號刑事判決判處有期徒
    刑5 年8 月，經上訴臺灣高等法院花蓮分院以87年度上訴字
    第403 號刑事判決撤銷原審判決，改判處無罪，再經上訴由
    最高法院以90年度臺上字第2464號刑事判決撤銷原審判決，
    發回臺灣高等法院花蓮分院，由臺灣高等法院花蓮分院以90
    年度上更(一)字第57號刑事判決撤銷原審判決，改判處有期徒
    刑5 年6 月，經上訴由最高法院以93年度臺上字第2006號刑
    事判決駁回上訴確定；復於90年間因違反毒品危害防制條例
    等案件，經臺灣臺東地方法院以90年度東簡字第134 號刑事
    簡易判決各判處有期徒刑5 月、2 月，應執行有期徒刑6 月
    確定；另於93年間因違反毒品危害防制條例案件，經本院以
    93年度易字第1332號刑事判決判處有期徒刑7 月確定；復於
    94年間因連續施用第2 級毒品案件，經臺灣雲林地方法院以
    94年度易字第306 號刑事判決判處有期徒刑7 月確定後，經
    移送接續執行，並經依中華民國96年罪犯減刑條例分別聲請
    臺灣雲林地方法院以96年度聲減字第1113號裁定就前揭臺灣
    雲林地方法院94年度易第306 號刑事判決部分，減為有期徒
    刑3 月又15日確定，另聲請臺灣臺東地方法院以97年度聲減
    字第121 號裁定，就臺灣臺東地方法院90年度東簡字第134
    號刑事簡易判決部分，各減為有期徒刑2 月又15日、1 月，
    且與不應減刑部分即最高法院93年度臺上字第2006號刑事判
    決部分，定應執行有期徒刑5 年8 月確定，並於98年5 月8
    日因縮短刑期假釋出監並付保護管束，應至99年4 月18日保
    護管束期滿（不構成累犯）。甲○○曾於94年間因施用第1
    、2 級毒品案件，經臺灣臺中地方法院以94年度訴字第1269
    號刑事判決各判處有期徒刑10月、8 月，應執行有期徒刑1
    年4 月確定，經移送執行，於95年11月14日因縮短刑期假釋
    出監並付保護管束，並於96年2 月9 日保護管束期滿視為執
    行完畢（構成累犯）。詎洪彬華、甲○○均不知悔改，洪彬
    華復於前揭保護管束期間內，為下列(一)(二)部分所示之犯行；
    另甲○○、乙○○則分別為下列(一)部分所示之犯行；至湯明
    慧則分別為下列(三)(四)部分所示之犯行；又楊政璋則分別為下
    列(三)(五)部分所示之犯行；
  (一)洪彬華、甲○○、乙○○3 人均明知甲基安非他命（起訴書
    誤載為安非他命）屬毒品危害防制條例第2 條第2 項第2 款
    規定之第2 級毒品，非經許可，不得販入、賣出，竟由洪彬
    華單獨個別7 次基於販賣第2 級毒品甲基安非他命以營利之
    犯意，意圖營利（即如【附表1 】編號3 、4 、8 、9 、10
    、11、13部分）；或由洪彬華、甲○○2 人，個別2 次基於
    販賣第2 級毒品甲基安非他命以營利之犯意聯絡，意圖營利
    （即如【附表1 】編號14、15部分）；或由洪彬華、乙○○
    2 人，個別2 次基於販賣第2 級毒品甲基安非他命以營利之
    犯意聯絡，意圖營利（即如【附表1 】編號6 、7 部分），
    以洪彬華所有之三星廠牌ANYCALL 型號行動電話1 支（內裝
    門號0910—115734號晶片卡）作為對外聯絡工具，由【附表
    1 】編號3 、4 、6 、7 、8 、9 、10、11「交易或轉讓毒
    品種類、地點、方式欄」所示之相對人以【附表1 】編號3
    、4 、6 、7 、8 、9 、10、11「交易或轉讓毒品種類、地
    點、方式欄」所示之電話直接撥打上開門號之行動電話與洪
    彬華聯絡或由【附表1 】編號13「交易或轉讓毒品種類、地
    點、方式欄」所示之相對人未撥打電話，逕至洪彬華經營之
    小吃店處，經雙方約定購買金額及交貨地點後，由洪彬華於
    如【附表1 】編號3 、4 、8 、9 、10、11、13「交易或轉
    讓時間欄」、「交易或轉讓毒品種類、地點、方式欄」所示
    之時間、地點，分別販賣如【附表1 】編號3 、4 、8 、9
    、10、11、13「交易價格欄」之第2 級毒品甲基安非他命予
    如【附表1 】編號3 、4 、8 、9 、10、11、13「相對人欄
    」所示之相對人；另洪彬華推由甲○○於如【附表1 】編號
    14、15「交易或轉讓時間欄」、「交易或轉讓毒品種類、地
    點、方式欄」所示之時間、地點，分別販賣如【附表1 】編
    號14、15「交易價格欄」之第2 級毒品甲基安非他命予如【
    附表1 】編號14、15「相對人欄」所示之相對人；另洪彬華
    推由乙○○於如【附表1 】編號6 、7 「交易或轉讓時間欄
    」、「交易或轉讓毒品種類、地點、方式欄」所示之時間、
    地點，分別販賣如【附表1 】編號6 、7 「交易價格欄」之
    第2 級毒品甲基安非他命予如【附表1 】編號6 、7 「相對
    人欄」所示之相對人。
  (二)洪彬華明知甲基安非他命屬毒品危害防制條例第2 條第2 項
    第2 款規定之第2 級毒品，非經許可，不得轉讓；亦明知甲
    基安非他命業經行政院衛生署公告列入禁藥管理，屬禁藥之
    一種，個別4 次基於轉讓禁藥甲基安非他命之犯意，於【附
    表1 】編號1 、2 、5 、12「交易或轉讓時間欄」、「交易
    或轉讓毒品種類、地點、方式欄」所示時、地，各轉讓總淨
    重未達淨重10公克之數量不詳禁藥甲基安非他命予如【附表
    1 】編號1 、2 、5 、12「相對人欄」所示之相對人。
  (三)楊政璋、湯明慧均明知愷他命（Ketamine，即俗稱「K 他命
    」）為毒品危害防制條例第2 條第2 項第3 款所規定之第3
    級毒品，依法不得販入、賣出，竟由楊政璋單獨個別2 次基
    於販賣第3 級毒品愷他命以營利之犯意，意圖營利（即如【
    附表2 】編號13、15部分）；或由湯明慧單獨基於販賣第3
    級毒品愷他命以營利之犯意，意圖營利（即如【附表2 】編
    號12部分）；或由楊政璋、湯明慧2 人，個別8 次基於販賣
    第3 級毒品愷他命以營利之犯意聯絡，意圖營利（即如【附
    表2 】編號2 、5 、6 、7 、8 、9 、10、11部分），以湯
    明慧所有之NOKIA 廠牌行動電話1 支（內裝門號0987—7647
    89號晶片卡）或以楊政璋所有之NOKIA 廠牌行動電話1 支（
    內裝門號0938—009904號晶片卡）、NOKIA 廠牌行動電話1
    支（內裝門號0927—328184號晶片卡）作為對外聯絡工具，
    由【附表2 】編號2 、5 、6 、7 、8 、9 、10、11、12、
    13、15「交易或轉讓毒品種類、地點、方式欄」所示之相對
    人以【附表2 】編號2 、5 、6 、7 、8 、9 、10、11、12
    、13、15「交易或轉讓毒品種類、地點、方式欄」所示之電
    話直接撥打上開門號之行動電話分別與楊政璋或湯明慧聯絡
    ，經雙方約定購買金額及交貨地點後，由楊政璋單獨於如【
    附表2 】編號13、15「交易或轉讓時間欄」、「交易或轉讓
    毒品種類、地點、方式欄」所示之時間、地點，販賣如【附
    表2 】編號13、15「交易價格欄」之第3 級毒品愷他命予如
    【附表2 】編號13、15「相對人欄」所示之相對人；或由湯
    明慧單獨於如【附表2 】編號12「交易或轉讓時間欄」、「
    交易或轉讓毒品種類、地點、方式欄」所示之時間、地點，
    販賣如【附表2 】編號12「交易價格欄」之第3 級毒品愷他
    命予如【附表2 】編號12「相對人欄」所示之相對人；另推
    由楊政璋或湯明慧於如【附表2 】編號2 、5 、6 、7 、8
    、9 、10、11「交易或轉讓時間欄」、「交易或轉讓毒品種
    類、地點、方式欄」所示之時間、地點，分別販賣如【附表
    2 】編號2 、5 、6 、7 、8 、9 、10、11「交易價格欄」
    之第3 級毒品愷他命予如【附表2 】編號2 、5 、6 、7 、
    8 、9 、10、11「相對人欄」所示之相對人。
  (四)湯明慧明知愷他命（Ketamine，即俗稱「K 他命」）為毒品
    危害防制條例第2 條第2 項第3 款所規定之第3 級毒品，亦
    為藥事法第22條第1 項第1 款所規定之偽藥，依法不得轉讓
    ，竟個別3 次基於轉讓偽藥愷他命之犯意，以其所有之NOKI
    A 廠牌行動電話1 支（內裝門號0987—764789號晶片卡）作
    為對外聯絡工具，由【附表2 】編號1 「交易或轉讓毒品種
    類、地點、方式欄」所示之相對人以【附表2 】編號1 「交
    易或轉讓毒品種類、地點、方式欄」所示之電話直接撥打上
    開門號之行動電話與湯明慧聯絡或由【附表2 】編號3 、4
    「交易或轉讓毒品種類、地點、方式欄」所示之相對人逕與
    湯明慧聯絡後，由湯明慧單獨於【附表2 】編號1 、3 、4
    「交易或轉讓時間欄」、「交易或轉讓毒品種類、地點、方
    式欄」所示之時間、地點，分別轉讓總淨重未達淨重20公克
    之數量不詳偽藥愷他命予如【附表2 】編號1 、3 、4 「相
    對人欄」所示之相對人。
  (五)楊政璋明知甲基安非他命屬毒品危害防制條例第2 條第2 項
    第2 款規定之第2 級毒品，非經許可，不得販入、賣出，竟
    單獨基於販賣第2 級毒品甲基安非他命以營利之犯意，意圖
    營利（即如【附表2 】編號14部分），以其所有之NOKIA 廠
    牌行動電話1 支（內裝門號0927—328184號晶片卡）作為對
    外聯絡工具，由【附表2 】編號14「交易或轉讓毒品種類、
    地點、方式欄」所示之相對人以【附表2 】編號14「交易或
    轉讓毒品種類、地點、方式欄」所示之電話直接撥打上開門
    號之行動電話與楊政璋聯絡，雙方再約定購買金額及交貨地
    點後，楊政璋於如【附表2 】編號14「交易或轉讓時間欄」
    、「交易或轉讓毒品種類、地點、方式欄」所示之時間、地
    點，販賣如【附表2 】編號14「交易價格欄」之第2 級毒品
    甲基安非他命予如【附表2 】編號14「相對人欄」所示之相
    對人。嗣經警據報由檢察官向法院聲請核准對洪彬華、楊政
    璋、湯明慧持用之前揭行動電話門號施以通訊監察後，由警
    方於99年4 月26日晚上9 時5 分，持本院核發之搜索票，至
    楊政璋、湯明慧位於彰化縣和美鎮○○路○ 段496 號租屋處
    搜索而查獲，並扣得分別為楊政璋、湯明慧所有且供【附表
    2 】所示販賣甲基安非他命或販賣、轉讓愷他命所用之NOKI
    A 廠牌行動電話1 支（內裝門號0927—328184號晶片卡）、
    NOKIA 廠牌行動電話1 支（內裝門號0987—764789號晶片卡
    ），另扣得楊政璋、湯明慧所有且與本案無關之如【附表3
    】所示之物；另由警方於99年4 月27日上午7 時30分，持本
    院核發之搜索票，至洪彬華位於彰化縣彰化市○○路247 號
    住處搜索而查獲，並扣得洪彬華所有且供如【附表1 】所示
    販賣、轉讓甲基安非他命所用之三星廠牌ANYCALL 型號行動
    電話1 支（內裝門號0910—115734號晶片卡）及如【附表1
    】所示販賣甲基安非他命後剩餘之甲基安非他命4 包（分別
    驗前淨重0.7043公克，驗後淨重0.7037公克、驗前淨重0.09
    59公克、驗後淨重0.0950公克、驗前淨重0.6138公克，驗後
    淨重0.6130公克、驗前淨重0.6140公克，驗後淨重0.6133公
    克），另扣得洪彬華所有且與本案無關之如【附表4 】所示
    之物，而循線查獲上情。
二、案經彰化縣警察局彰化分局報請臺灣彰化地方法院檢察署檢
    察官偵查起訴後，於本院99年度訴字第685 號案件第一審辯
    論終結前追加起訴。
    理  由
一、程序部分：按一人犯數罪者、數人共犯一罪或數罪者，均為
    相牽連之案件；於第一審辯論終結前，得就與本案相牽連之
    犯罪或本罪之誣告罪，追加起訴。追加起訴，得於審判期日
    以言詞為之，刑事訴訟法第7 條第1 、2 款、第265 條分別
    定有明文。經查，公訴人於本案即本院99年度訴字第685 號
    案件辯論終結前，就被告洪彬華另犯如【附表1 】編號15所
    示之販賣第2 級毒品甲基安非他命案件，於本院99年8 月17
    日審判期日以言詞追加起訴等情，依上揭說明，係屬係被告
    一人犯數罪之相牽連案件；又檢察官認為被告甲○○就【附
    表1 】編號14、15販賣第2 級毒品甲基安非他命部分；另被
    告乙○○就【附表1 】編號6 、7 販賣第2 級毒品甲基安非
    他命部分（即臺灣彰化地方法院檢察署99年度偵字第5054、
    5059號）分別與原起訴之同案被告洪彬華間，具犯意聯絡與
    行為分擔，係屬數人共犯一罪之相牽連案件，依上揭說明，
    均合於追加起訴要件，應併予審理。
二、證據能力部分：
  (一)按檢察官職司追訴犯罪，就審判程序之訴訟構造言，檢察官
    係屬與被告相對立之當事人一方，偵查中對被告以外之人所
    為之偵查筆錄，或被告以外之人向檢察官所提之書面陳述，
    性質上均屬傳聞證據。自理論上言，如未予被告反對詰問、
    適當辯解之機會，一律准其為證據，似有違當事人進行主義
    之精神，對被告之防禦權亦有所妨礙；然而現階段刑事訴訟
    法規定檢察官代表國家偵查犯罪、實施公訴，必須對於被告
    之犯罪事實負舉證之責，依法其有訊問被告、證人及鑑定人
    之權，證人、鑑定人且須具結，而實務運作時，偵查中檢察
    官向被告以外之人所取得之陳述，原則上均能遵守法律規定
    ，不致違法取供，其可信性極高，為兼顧理論與實務，乃於
    修正刑事訴訟法時，增列第159 條之1 第2 項，明定被告以
    外之人（含被害人、證人等）於偵查中向檢察官所為陳述，
    除顯有不可信之情況者外，得為證據，並於92年9 月1 日施
    行（最高法院94年度臺上字第7416號判決意旨參照）。又所
    謂「顯有不可信性」，係指陳述是否出於供述者之真意、有
    無違法取供情事之信用性而言，故應就偵查或調查筆錄製作
    之原因、過程及其功能等加以觀察其信用性，據以判斷該傳
    聞證據是否有顯不可信或有特別可信之情況而例外具有證據
    能力，並非對其陳述內容之證明力如何加以論斷，二者之層
    次有別，不容混淆（最高法院94年度臺上字第629 號判決要
    旨可參）。經查，如【附表1 】、【附表2 】「證據欄」所
    示於偵訊中證述之證人分別在檢察官偵查時，均係以證人之
    身分，經檢察官告以具結之義務及偽證之處罰，經其等具結
    ，而於負擔偽證罪之處罰心理下所為，係經以具結擔保其等
    證述之真實性；且前開證人分別於檢察官訊問時之證述（參
    見【附表1 】、【附表2 】「證據欄」所示），並無證據顯
    示係遭受強暴、脅迫、詐欺、利誘等外力干擾情形，或在影
    響其心理狀況致妨礙其自由陳述等顯不可信之情況下所為。
    上揭證人分別於偵訊時之陳述既無顯不可信之情況，依上開
    說明，自均有證據能力。
  (二)按被告以外之人（包括證人、鑑定人、告訴人、被害人及共
    同被告等）於審判外之陳述雖不符刑事訴訟法第159 條之1
    至之4 之規定，而經當事人於審判程序同意作為證據，法院
    審酌該言詞陳述或書面陳述作成時之情況，認為適當者，亦
    得為證據，刑事訴訟法第159 條之5 第1 項定有明文。其立
    法意旨在於傳聞證據未經當事人之反對詰問予以核實，原則
    上先予排除。惟若當事人已放棄反對詰問權，於審判程序中
    表明同意該等傳聞證據可作為證據，基於尊重當事人對傳聞
    證據之處分權使訴訟程序得以順暢進行，上開傳聞證據則有
    證據能力（最高法院94年度臺上字第4890號判決要旨參照）
    。又按當事人、代理人或辯護人於法院調查證據時，知有第
    159 條第1 項不得為證據之情形，而未於言詞辯論終結前聲
    明異議者，視為有前項之同意，刑事訴訟法第159 條之5 定
    有明文。亦即，傳聞證據未經當事人之反對詰問予以核實，
    原則上先予排除，惟若當事人已放棄詰問或未聲明異議，基
    於證據資料愈豐富，愈有助於真實發現之理念，且強化言詞
    辯論主義，法院自可承認該傳聞證據例外擁有證據能力。經
    查，如【附表1 】、【附表2 】「證據欄」所示於警詢中陳
    述之證人分別於警詢中之陳述（參見【附表1 】、【附表2
    】「證據欄」所示），雖均係被告以外之人於審判外之陳述
    ，性質上屬傳聞證據，惟經檢察官、被告洪彬華、甲○○、
    乙○○、楊政璋、湯明慧及其等選任辯護人均同意作為證據
    ，又本院審酌該言詞陳述作成時之情況，並查無其他不法之
    情狀，足認為得為本案之證據，依刑事訴訟法第159 條之5
    之規定，均有證據能力。
  (三)又通訊監察之監聽譯文如係被告以外之人之司法警察（官）
    監聽人員，於審判外將監聽所得資料以現譯方式整理後予以
    記錄而得，則本質上屬於被告以外之人於審判外之書面陳述
    ，為傳聞證據，依刑事訴訟法第159 條第1 項規定，除法律
    有規定者外，不得作為證據。故如欲採被告以外之人於審判
    外之書面陳述為證據時，必須符合法律所規定之例外情形，
    方得認其審判外之書面陳述有證據能力，並須於判決中具體
    扼要說明其符合傳聞證據例外之情況及心證理由，否則即有
    違證據法則及判決不備理由之違誤（最高法院98年度臺上字
    第669 號判決要旨參照）。另按無證據能力、未經合法調查
    之證據，不得作為判斷之依據，刑事訴訟法第155 條第2 項
    定有明文。而證據能力之有無，乃法院應依職權調查、認定
    之事項，不因當事人未加爭執，即可毋庸調查而逕認有證據
    能力。又文書，由公務員製作者，應記載製作之年、月、日
    及其所屬機關，由製作人簽名，刑事訴訟法第39條定有明文
    （最高法院97年度臺上字第994 號判決要旨參照）。至通訊
    監察之錄音、錄影，其所錄取之聲音或畫面，既係憑機械力
    拍錄，未經人為操控，該錄音、錄影經依刑事訴訟法第165
    條之1 第2 項規定之調查程式後，自有證據能力（最高法院
    98年度臺上字第669 號判決要旨參照）。經查，本院卷附彰
    化縣警察局彰化分局偵辦被告洪彬華、楊政璋、湯明慧販毒
    案通訊監察譯文表3 份【監察號碼：0910—115734號（被告
    洪彬華）、0987—764789號（被告湯明慧）、0927—328184
    號、0938—009904號（被告楊政璋）】（參見本院卷宗(一)第
    64頁至第164 頁），分別係由製作人即彰化縣警察局彰化分
    局偵查佐鄭程嘉、小隊長林財慶陸續於98年12月21日起至99
    年5 月7 日止負責製作蓋章，核與前揭規定之程式相符；又
    按有事實足認被告或犯罪嫌疑人有最輕本刑為3 年以上有期
    徒刑之罪嫌，並危害國家安全或社會秩序情節重大，而有相
    當理由可信其通訊內容與本案有關，且不能或難以其他方法
    蒐集或調查證據者，得發通訊監察書；前項通訊監察書，偵
    查中由檢察官依司法警察機關聲請或依職權以書面記載第11
    條之事項，並敘明理由、檢附相關文件，聲請該管法院核發
    ；檢察官受理申請案件，應於2 小時內核復。如案情複雜，
    得經檢察長同意延長2 小時。法院於接獲檢察官核轉受理申
    請案件，應於24小時內核復。審判中由法官依職權核發。法
    官並得於通訊監察書上對執行人員為適當之指示，通訊保障
    及監察法第5 條第1 項第1 款、第2 項定有明文。經查，本
    案監聽行動電話門號0910—115734號（被告洪彬華）、0987
    —764789號（被告湯明慧）、0927—328184號、0938—0099
    04號（被告楊政璋）之監聽譯文3 份（參見本院卷宗(一)第64
    頁至第164 頁）係司法警察人員，以被告洪彬華、楊政璋、
    湯明慧分別涉嫌販賣第2 、3 級毒品罪嫌，危害社會秩序情
    節重大，並有相當理由可信其通訊內容與本案有關，難以其
    他方法蒐集或調查證據為由，經由臺灣彰化地方法院檢察署
    檢察官向本院聲請核發通訊監察書，經本院分別於99年1 月
    11日核發99年聲監字第000009號通訊監察書、於99年2 月8
    日核發99年聲監續字第000053號通訊監察書、於99年3 月9
    日核發99年聲監續字第000099號通訊監察書（參見臺灣彰化
    地方法院檢察署99年度偵字第4380號偵查卷宗第116 頁至第
    184 、188 、180 頁）、於98年12月18日核發98年聲監字第
    000756號通訊監察書、於99年1 月20日核發99年聲監字第00
    0038號通訊監察書、於99年3 月9 日核發99年聲監字第0001
    24號通訊監察書、於99年4 月8 日核發99年聲監續字第0001
    42號通訊監察書（參見臺灣彰化地方法院檢察署99年度偵字
    第4380號偵查卷宗第182 、183 、181 、177 頁）、於99年
    2 月8 日核發99年聲監字第000069號通訊監察書（參見臺灣
    彰化地方法院檢察署99年度偵字第4380號偵查卷宗第187 頁
    ）辦理，此有各該通訊監察書及電話附表附卷可稽，是上揭
    監聽譯文，係司法警察依本院核發之通訊監察書，合法監聽
    電話錄製之錄音帶聽譯所得，且經檢察官、被告洪彬華、甲
    ○○、乙○○、楊政璋、湯明慧及其等選任辯護人均同意作
    為證據，又本院查無其他不法之情狀，足認得為本案之證據
    ，依刑事訴訟法第159 條之5 之規定，均有證據能力。
  (四)以下本案所引用被告以外之人於審判外之言詞或書面陳述（
    除理由欄二(一)(二)(三)所述部分外），而不符合刑事訴訟法第15
    9 條之1 至第159 條之4 之規定者，均經本院於審理時當庭
    直接提示而為合法之調查，檢察官、被告洪彬華、甲○○、
    乙○○、楊政璋、湯明慧及其等選任辯護人，均同意作為證
    據，本院審酌前開證據作成或取得之狀況，均無非法或不當
    取證之情事，亦無顯不可信之情況，故認為適當而均得作為
    證據。是前開證據，依刑事訴訟法第159 條之5 之規定，均
    具有證據能力。
三、又按施用毒品者所稱其向某人買受毒品之指證，不得作為有
    罪判決之唯一證據，仍須調查其他必要之證據，以察其是否
    與事實相符；蓋毒品買受者之指證，其憑信性於通常一般人
    已有所懷疑，尚難確信其為真實，況依毒品危害防制條例第
    17條之規定，其供出毒品來源因而破獲者，復得減輕其刑，
    則其指證之真實性猶有疑慮，是施用毒品者之指證，其真實
    性有待其他必要證據加以補強。所謂必要之補強證據，固不
    以證明販賣毒品犯罪構成要件之全部事實為必要，但以與施
    用者之指證具有相當之關聯性為前提，其經與施用者之指證
    綜合判斷，已達於通常一般人均不致有所懷疑，而得確信施
    用者之指證為真實者，始得為有罪之認定（最高法院97年度
    臺上字第277 號、同院97年度臺上字第865 號判決要旨參照
    ），先予指明。
四、經查：
  (一)訊據被告洪彬華就【附表1 】編號1 至編號14部分所示之犯
    罪事實；被告甲○○就【附表1 】編號14、15部分所示之犯
    罪事實；被告乙○○就【附表1 】編號6 、7 部分所示之犯
    罪事實；被告楊政璋就【附表2 】編號5 至編號11、編號13
    、15部分所示之犯罪事實；被告湯明慧就【附表2 】編號1
    至編號12部分所示之犯罪事實，業據被告洪彬華、甲○○、
    乙○○、楊政璋、湯明慧分別於警詢及偵訊中、本院審理時
    均坦承不諱（參見臺灣彰化地方法院檢察署99年度偵字第43
    81號偵查卷宗第243 頁至第246 頁；99年度偵字第5054號偵
    查卷宗第15頁至第16頁、第110 頁至第112 頁；99年度偵字
    第5059號偵查卷宗第7 頁至第9 頁；99年度偵字第4380號偵
    查卷宗第149 頁至第153 頁、第141 頁至第143 頁、第158
    頁至第159 頁；本院99年8 月17日審判筆錄）。另被告洪彬
    華就【附表1 】編號15部分所示之犯罪事實、被告楊政璋就
    【附表2 】編號2 、14部分所示之犯罪事實，亦分別於本院
    審理時均坦承不諱（參見本院99年8 月17日審判筆錄），核
    與如【附表1 】、【附表2 】「證據欄」所示之證人分別於
    警詢中陳述、偵訊中具結證述（參見【附表1 】、【附表2
    】「證據欄」所載）內容相符，爰審酌上揭證人與被告洪彬
    華、甲○○、乙○○、楊政璋、湯明慧間並無仇恨嫌隙，在
    客觀上如【附表1 】、【附表2 】「證據欄」所示之證人並
    無虛詞誣陷被告洪彬華、甲○○、乙○○、楊政璋、湯明慧
    之必要；且被告洪彬華、楊政璋、湯明慧分別持用行動電話
    門號0910—115734號、0987—764789號、0927—328184號、
    0938—009904號行動電話，經警方依本院核發通訊監察書對
    被告洪彬華、楊政璋、湯明慧施以通訊監察，亦發現如【附
    表1 】、【附表2 】「證據欄」所示之證人（除【附表1 】
    編號2 、13；【附表2 】編號4 、7 、8 部分外）確有各以
    其等所使用如【附表1 】、【附表2 】「交易或轉讓毒品種
    類、地點、方式欄」所示之電話撥打被告洪彬華、楊政璋、
    湯明慧所使用之上開行動電話門號與被告洪彬華、楊政璋、
    湯明慧聯繫等情，此有如【附表1 】、【附表2 】「證據欄
    」所示之通訊監察譯文、雙向通聯記錄、用戶基本資料附卷
    可參；雖觀諸其等通話內容僅有與被告洪彬華、楊政璋、湯
    明慧約定地點，偶有提及交易之金額，而未均明確提及交易
    毒品之名稱、金額及數量等情，然審酌國內對於販賣或轉讓
    毒品、禁藥、偽藥者科以高度刑責，衡情一般販毒者或供毒
    者為避免遭警方監聽查緝，而於通訊中少有逕以「毒品」、
    「甲基安非他命」、「愷他命」等名稱或相近用語稱之，而
    幾乎均以暗語或彼此有默契之含混語意而為溝通，是警方合
    法執行通訊監察所得內容中，雖雙方未明示購買毒品甲基安
    非他命、愷他命，苟無違背經驗法則及論理法則，仍得據以
    認定毒品甲基安非他命、愷他命交易或轉讓行為之存在。另
    觀諸【附表1 】、【附表2 】「證據欄」所示之證人分別於
    警詢、偵訊中，對於購買或轉讓甲基安非他命、愷他命之方
    式等相關細節性事項，要與被告洪彬華、甲○○、乙○○、
    楊政璋、湯明慧分別於本院審理中自白內容相符，且相當明
    確，故其等此部分證詞並無瑕疵，確非虛捏之詞，應可採信
    。是被告洪彬華、甲○○、乙○○、楊政璋、湯明慧確有各
    於如【附表1 】、【附表2 】所示之時、地，販賣、轉讓甲
    基安非他命或愷他命之事實，均足可認定。此外，復有扣案
    晶體4 包，經本院送驗後，認為係第2 級毒品甲基安非他命
    （分別驗前淨重0.7043公克，驗後淨重0.7037公克、驗前淨
    重0.0959公克、驗後淨重0.0950公克、驗前淨重0.6138公克
    ，驗後淨重0.6130公克、驗前淨重0.6140公克，驗後淨重0.
    6133公克）等情，此有行政院衛生署草屯療養院99年7 月7
    日草療字鑑字第0990600209號鑑定書1 份（參見本院卷宗(一)
    第212 頁至第213 頁）附卷可參，且該4 包甲基安非他命均
    係被告洪彬華於如【附表1 】所示販賣甲基安非他命後剩餘
    之物；另扣案之三星廠牌ANYCALL 型號行動電話1 支（內裝
    門號0910—115734號晶片卡）、NOKIA 廠牌行動電話1 支（
    內裝門號0927—328184號晶片卡）、NOKIA 廠牌行動電話1
    支（內裝門號0987—764789號晶片卡）則分別為被告洪彬華
    、楊政璋、湯明慧所有且分別供被告洪彬華為如【附表1 】
    所示販賣、轉讓甲基安非他命所用之物，或供被告楊政璋、
    湯明慧於【附表2 】所示販賣甲基安非他命或販賣、轉讓愷
    他命所用之物等情，業據被告洪彬華、楊政璋、湯明慧分別
    於本院準備程序中陳述明確（參見本院卷宗(一)第241 頁）。
  (二)另按毒品危害防制條例第4 條之販賣毒品罪，行為人祇須有
    營利之意圖而販入或賣出毒品者，其犯罪即屬成立，並不因
    行為人所獲得之利益係現金或其他實物而有不同（最高法院
    97年度臺上字第2422號判決要旨參照）。經查，甲基安非他
    命、愷他命毒品害人匪淺，政府明令禁止非法施用販賣，若
    非有利可圖，被告洪彬華、甲○○、乙○○、楊政璋、湯明
    慧當無甘冒重典而販賣之理；況被告洪彬華於本院審理中自
    承販賣甲基安非他命1 千元可獲利2 百元，另被告楊政璋於
    本院審理中陳稱販賣甲基安非他命3 千元可獲利1 千元，販
    賣愷他命6 百元則可獲利3 百元（參見本院99年8 月17日審
    判筆錄第20頁）等語。是被告洪彬華、甲○○、乙○○、楊
    政璋、湯明慧分別就如【附表1 】、【附表2 】所示販賣第
    2 、3 級毒品部分，有從中賺取牟利之意圖及事實，亦可認
    定。
  (三)綜上所述，被告洪彬華、甲○○、乙○○、楊政璋、湯明慧
    分別於偵訊或本院審理中之自白，均核與上揭事證相符，應
    堪採信，本案事證明確，被告洪彬華、甲○○、乙○○、楊
    政璋、湯明慧分別所為如【附表1 】、【附表2 】所示犯行
    ，均應堪認定。
五、按甲基安非他命屬毒品危害防制條例第2 條第2 項第2 款所
    規定之第2 級毒品，不得非法持有、販賣或轉讓。又按安非
    他命類藥品，業經行政院衛生署於69年12月8 日以衛署藥字
    第301124號公告列入藥物藥商管理法（已於82年2 月5 日修
    改法規名稱為藥事法）第16條（即現行藥事法第22條）第1
    款之禁藥管理，禁止輸入、製造，並自70年6 月1 日起禁止
    販賣，於75年7 月11日再以衛署藥字第597627號公告禁止使
    用在案，並於79年10月9 日以衛署藥字第904142號公告列入
    麻醉藥品管理，嗣於87年5 月20日毒品危害防制條例修正公
    布後，雖將甲基安非他命列入第2 級毒品，但前揭禁藥管理
    之公告並未廢止，是甲基安非他命仍屬藥事法所定之禁藥。
    又查甲基安非他命雖係毒品危害防制條例第2 項第2 款所規
    定之「第2 級毒品」，但其亦屬於藥事法所稱之「禁藥」（
    即藥事法第22條第1 款所稱之「經中央衛生主管機關明令公
    告禁止製造、調劑、輸入、輸出、販賣或陳列之毒害藥品」
    ）。而明知為禁藥而轉讓者，藥事法第83條亦定有處罰明文
    。故行為人明知為禁藥即甲基安非他命而轉讓予他人者，除
    成立毒品危害防制條例第8 條第2 項之轉讓第2 級毒品罪外
    ，亦構成（修正前）藥事法第83條第1 項之轉讓禁藥罪，此
    係屬同一犯罪行為而同時有二種法律可資處罰之「法條（規
    ）競合」情形，應依「重法優於輕法」、「後法優於前法」
    等法理，擇一處斷（最高法院96年度臺上字第3582號判決要
    旨參照）。又藥事法第83條第1 項係於93年4 月21日修正公
    布，同月23日施行，為毒品危害防制條例之後法。且毒品之
    範圍尚包括影響精神物質與其製品，而藥事之管理，亦非僅
    止於藥品之管理，毒品未必係經公告之禁藥，禁藥亦未必為
    毒品，毒品危害防制條例與藥事法二者，並無必然之特別法
    與普通法關係。故除轉讓之甲基安非他命數量達轉讓持有毒
    品加重其刑之數量標準第2 條所定之淨重10公克以上，應依
    毒品危害防制條例第8 條第6 項規定加重其刑，其加重後之
    法定刑較藥事法第83條第1 項為重者外，因藥事法第83條第
    1 項為後法，且為重法，應優先適用藥事法處斷。又被告洪
    彬華轉讓禁藥甲基安非他命予【附表1 】編號1 、2 、5 、
    12「相對人欄」所示之相對人，其各次轉讓之甲基安非他命
    之總淨重，均無積極證據證明被告洪彬華轉讓之甲基安非他
    命數量已達行政院98年11月20日院臺法字第0980073647B 號
    令頒轉讓毒品加重其刑之數量標準第2 條第1 項第2 款關於
    第2 級毒品在淨重10公克以上之規定，故被告洪彬華各次轉
    讓第2 級毒品甲基安非他命之犯行，依上揭說明，應論以藥
    事法第83條第1 項之轉讓禁藥罪。
六、按愷他命係毒品危害防制條例第2 條第2 項第3 款所規定之
    第3 級毒品，不得非法持有、販賣或轉讓。又按藥事法第22
    條所稱之「禁藥」，係指該條第1 項第1 款「經中央衛生主
    管機關明令公告禁止製造、調劑、輸入、輸出、販賣或陳列
    之毒害藥品」及第2 款上段「未經核准輸入之藥品」而言；
    至於藥事法上所稱之「管制藥品」，依同法第11條之規定，
    則指「管制藥品管理條例第3 條規定所稱之管制藥品」。藥
    事法對於「管制藥品」、「禁藥」既分別各有其定義，足見
    「管制藥品」，非必即屬上揭規定之「禁藥」，至屬無疑（
    最高法院98年度臺上字第2810號判決意旨參見）。又依行政
    院衛生署98年2 月10日衛署藥字第0980309854號函示，認為
    藥品之製造或輸入，依藥事法第39條之規定，應向本署申請
    查驗登記，並經核領藥品許可證後，始得製造或輸入，且藥
    物之製造，應依藥事法第57條之規定辦理。至毒品危害防制
    條例所稱之各級毒品，列屬藥事法第22條第1 項第1 款所稱
    之毒害藥品者，即屬藥事法所稱之禁藥；其非屬藥事法第22
    條第1 項第1 款所稱之禁藥之藥品（含列屬管制藥品管理條
    例第3 條所稱之各級管制藥品中之「愷他命Ketamine（俗稱
    K 他命）成分」，應屬藥品管理，其製造或輸入，應依上開
    藥事法之相關規定辦理，始為合法否則應究其來源認屬藥事
    法第20條第1 項第1 款未經核准擅自製造之偽藥，抑或同法
    第22條第1 項第2 款未經核准擅自輸入之禁藥；併甚或認屬
    合法產品非法使用之毒品危害防制條例所稱之第3 級毒品，
    予以審酌等語，此有該署上揭函文影本1 份（參見本院卷宗
    (一)第190 頁反面至第191 頁）附卷可參，依上揭函示內容雖
    表明愷他命（Ketamine）成分，尚未列屬藥事法第22條第1
    項第1 款所稱「經中央衛生主管機關明令公告禁止製造、調
    劑、輸入、輸出、販賣或陳列之毒害藥品」之禁藥，然仍應
    依其來源認究係屬藥事法第20條第1 款所稱未經核准擅自製
    造之偽藥，抑或同法第22條第1 項第2 款未經核准擅自輸入
    之禁藥；併甚或認屬合法產品非法使用之毒品危害防制條例
    所稱之第3 級毒品。亦即，愷他命（Ketamine）成分應屬藥
    品管理，同時亦列屬管制藥品管理條例第3 條所稱之第3 級
    管制藥品，亦係毒品危害防制條例第2 條所規範之第3 級毒
    品，但尚未列屬藥事法第22條第1 項第1 款所稱經行政院衛
    生署明令公告禁止製造、調劑、輸入、輸出、販賣或陳列之
    毒害藥品之禁藥。經查，被告湯明慧就【附表2 】編號1、3
    、4 部分，其所轉讓之愷他命外包裝，並無任何標示，亦無
    相關申請證明，業據被告湯明慧供承在卷，顯非合法製造；
    況卷內亦無其他積極證據足認被告湯明慧轉讓之愷他命係由
    國外輸入（按如係未經核准擅自輸入則屬禁藥）；且被告湯
    明慧於本院審理中自承其轉讓之愷他命係自被告楊政璋處取
    得等語，是被告既非第一手取得愷他命者，當亦無法明確陳
    述該愷他命來源以供本院為認定，復衡以新聞媒體曾多次報
    導國內有查獲多起違法製造愷他命之案例觀之，依經驗法則
    判斷被告湯明慧持有進而轉讓之愷他命，應屬國內違法所製
    造之偽藥，應堪認定。又毒品危害防制條例第8 條第3 項之
    轉讓第3 級毒品罪、藥事法第83條第1 項之轉讓偽藥罪，同
    有處罰之規定，而依毒品危害防制條例第8 條第6 項規定，
    轉讓毒品達一定數量者，加重其刑至二分之一，其標準由行
    政院定之。若未達加重刑之標準，毒品危害防制條例第8 條
    第3 項之轉讓第3 級毒品罪之法定最重本刑為有期徒刑3 年
    以下，而藥事法第83條第1 項之轉讓偽藥罪，其法定最重本
    刑為有期徒刑7 年以下，經比較後，後者為重罪。經查，被
    告湯明慧於本院審理中自承就【附表2 】編號1 、3 、4 所
    示無償轉讓愷他命部分，各次數量既僅約0.2 至0.3 公克愷
    他命等情，核與【附表2 】編號1 、3 、4 「相對人欄」所
    示之相對人分別證述內容相符，是被告湯明慧無償轉讓愷他
    命之重量，顯未逾淨重20公克，亦無證據足資證明被告湯明
    慧上揭各次轉讓愷他命數量已逾公告標準，自無法定加重事
    由，依法規競合，以重法優於輕法之適用法則，被告湯明慧
    此部分犯行，自應適用藥事法第83條第1 項之轉讓偽藥罪論
    處。
七、至一犯罪行為同時有二種以上之法律規定可資處罰者，為法
    條競合，應先依「重法優於輕法」、「後法優於前法」等法
    理，以決定適用之法律，已如前述。是明知甲基安非他命為
    藥事法所規定之禁藥、愷他命則為藥事法所規定之偽藥而販
    賣予他人，除各應成立毒品危害防制條例第4 條第2 項、第
    3 項之販賣第2 級、第3 級毒品罪外，亦同時分別構成藥事
    法第83條第1 項之販賣禁藥罪、販賣偽藥罪，均為一犯罪行
    為同時有2 種法律可資處罰之法條競合，應依「重法優於輕
    法」、「後法優於前法」法理，擇一處斷。依藥事法第83條
    第1 項明文規定販賣禁藥（偽藥）罪，其法定刑為「7 年以
    下有期徒刑，得併科新臺幣5 百萬元以下罰金。」；又毒品
    危害防制條例第4 條第2 項、第3 項各定有販賣第2 級毒品
    罪、販賣第3 級毒品，法定刑則分別為「無期徒刑或7 年以
    上有期徒刑，得併科新臺幣1 千萬元以下罰金。」、「處5
    年以上有期徒刑，得併科新臺幣7 百萬元以下罰金。」。經
    比較後，就販賣第2 級毒品、第3 級毒品部分，毒品危害防
    制條例第4 條第2 、3 項之法定本刑，均較藥事法第83條第
    1 項之法定本刑之罪為重。是依前述「重法優於輕法」之法
    理，被告洪彬華、甲○○、乙○○、楊政璋、湯明慧分別為
    販賣第2 級毒品甲基安非他命、販賣第3 級毒品愷他命犯行
    部分，均應分別優先適用毒品危害防制條例第4 條第2 項、
    第3 項之規定處斷，併予敘明。
八、核被告洪彬華就【附表1 】編號1 、2 、5 、12部分所為，
    均係犯藥事法第83條第1 項之轉讓禁藥罪。被告洪彬華就【
    附表1 】編號3 、4 、編號6 至編號11、編號13至編號15部
    分所為；被告甲○○就【附表1 】編號14、15部分所為；被
    告乙○○就【附表1 】編號6 、7 部分所為；被告楊政璋就
    【附表2 】編號14部分所為，均係犯毒品危害防制條例第4
    條第2 項之販賣第2 級毒品罪。被告湯明慧就【附表2 】編
    號1 、3 、4 部分所為，均係犯藥事法第83條第1 項之轉讓
    偽藥罪。被告楊政璋、湯明慧就【附表2 】編號2 、5 、6
    、7 、8 、9 、10、11部分所為；被告楊政璋就【附表2 】
    編號13、15部分所為；被告湯明慧就【附表2 】編號12部分
    所為，均係犯毒品危害防制條例第4 條第3 項之販賣第3 級
    毒品罪。又按刑法上所謂販賣行為，不以販入後復行賣出為
    必要，只要以營利為目的，而有販入或賣出二者其一之行為
    ，即足構成，雖未及賣出，仍屬販賣既遂，其後復分次賣出
    ，與先前之販入行為，均為販賣犯行（最高法院88年度臺上
    字第2828號判決要旨參照）；復按刑事上販賣罪之完成，與
    民事上買賣契約之成立，二者之概念尚有不同，刑事上之販
    賣行為，則須以營利為目的，將標的物販入或賣出，有一於
    此，其犯罪行為始為完成，苟行為人尚未將標的物販入或賣
    出，即難謂其販賣行為已屬完成（最高法院88年度臺上字第
    3760號判決要旨參照）；再按販賣毒品之所謂販賣行為，係
    行為人基於營利之目的，而販入或賣出毒品而言。販賣毒品
    者，其主觀上須有營利之意圖，且客觀上有販賣之行為，即
    足構成，至於實際上是否已經獲利，則非所問。即於有償讓
    與他人之初，係基於營利之意思，並著手實施，而因故無法
    高於購入之原價出售，最後不得不以原價或低於原價讓與他
    人時，仍屬販賣行為。必也始終無營利之意思，縱以原價或
    低於原價有償讓與他人，方難謂為販賣行為，而僅得以轉讓
    罪論處（最高法院93年度臺上字第1651號判決要旨參照）。
    被告洪彬華、甲○○、乙○○、楊政璋、湯明慧分別為如【
    附表1 】、【附表2 】所示販賣、轉讓第2 級毒品甲基安非
    他命或第3 級毒品愷他命犯行，各應屬販賣、轉讓第2 級毒
    品甲基安非他命或第3 級毒品愷他命既遂。被告洪彬華、甲
    ○○、乙○○、楊政璋、湯明慧分別為如【附表1 】、【附
    表2 】所示販賣、轉讓第2 級毒品甲基安非他命或第3 級毒
    品愷他命，其等持有第2 級毒品甲基安非他命或第3 級毒品
    愷他命之目的既在販賣、轉讓第2 級毒品甲基安非他命或第
    3 級毒品愷他命，則其等持有第2 、3 級毒品之低度行為，
    應分別為販賣、轉讓第2 級毒品甲基安非他命或第3 級毒品
    愷他命之高度行為所吸收，不另論罪。又起訴書及追加起訴
    書雖誤載被告洪彬華、甲○○、乙○○、楊政璋販賣第2 級
    毒品安非他命，然業經公訴人於本院審理中均更正為第2 級
    毒品甲基安非他命。又起訴意旨雖認被告湯明慧就【附表2
    】編號1 、3 、4 部分所為，均係犯藥事法第83條第1 項之
    轉讓禁藥罪，起訴法條尚有未洽，已如前述，然轉讓禁藥罪
    、轉讓偽藥罪各屬為同條項之罪名，本院自無庸變更起訴法
    條，併此敘明。按共同正犯之成立，祇須具有犯意之聯絡，
    行為之分擔，既不問犯罪動機起於何人，亦不必每一階段犯
    行，均經參與（最高法院34年上字第862 號判例要旨參照）
    ；又按2 人以上共同實行犯罪之行為者，皆為正犯，刑法第
    28條定有明文。而共同正犯之意思聯絡，不限於事前有所協
    議，其於行為當時，基於相互之認識，以共同犯罪之意思參
    與者，亦無礙於共同正犯之成立。且其表示之方法，亦不以
    明示通謀為必要，即相互間有默示之合致，亦無不可（最高
    法院73年臺上字第1886號、同院73年臺上字第2364號判例要
    旨參照）。從而，凡以自己犯罪之意思而參與犯罪，無論其
    所參與者是否係犯罪構成要件之行為，皆為正犯，其以幫助
    他人犯罪之意思而參與犯罪，其所參與者，苟係犯罪構成要
    件之行為，亦為正犯，必以幫助他人犯罪之意思而參與犯罪
    ，其所參與者又為犯罪構成要件以外之行為，始為從犯。故
    共同實施犯罪行為之人，在合同意思範圍以內，各自分擔犯
    罪行為之一部，相互利用他人之行為，以達其犯罪之目的者
    ，即應對於全部所發生之結果，共同負責。又刑法上所謂販
    賣行為，係指以營利為目的，有償轉讓，將商品購入或賣出
    ，有一於此，犯罪即為完成，故交付商品與收取價金，均屬
    販賣犯罪之構成要件行為，縱以幫助他人營利犯罪之意思，
    而有參與交付買賣標的物、收取貨款之販賣要件行為，自應
    論以共同正犯而非從犯（最高法院84年度臺上字第5647號判
    決要旨參照）。是被告洪彬華、甲○○就【附表1 】編號14
    、15部分；被告洪彬華、乙○○就【附表1 】編號6 、7 部
    分；被告楊政璋、湯明慧就【附表2 】編號2 、5 、6 、7
    、8 、9 、10、11部分，分別互有犯意聯絡及行為分擔，均
    為共同正犯。被告洪彬華、甲○○、乙○○、楊政璋、湯明
    慧分別所犯如【附表1 】、【附表2 】所示之各罪，犯意各
    別，行為互異，均應分論併罰。又查，被告甲○○曾於94年
    間因施用第1 、2 級毒品案件，經臺灣臺中地方法院以94年
    度訴字第1269號刑事判決各判處有期徒刑10月、8 月，應執
    行有期徒刑1 年4 月確定，經移送執行，於95年11月14日因
    縮短刑期假釋出監並付保護管束，並於96年2 月9 日保護管
    束期滿視為執行完畢等情，此有臺灣高等法院被告前案紀錄
    表、臺灣彰化地方法院檢察署刑案資料查註紀錄表各1 份存
    卷可考，其受徒刑之執行完畢後，於5 年內故意再犯本案有
    期徒刑以上之各罪，均應依刑法第47條第1 項之規定，論以
    累犯，且除就販賣第2 級毒品罪之法定刑為無期徒刑部分，
    依刑法第65條第1 項規定，不得加重外，僅各就其他之法定
    刑部分依法加重之。又按犯毒品危害防制條例第4 條至第8
    條之罪於偵查及審判中均自白者，減輕其刑，毒品危害防制
    條例第17條第2 項定有明文。至所謂自白，乃被告對自己犯
    罪事實之全部或一部之供述之謂，被告所供述者，不必限於
    構成要件該當事實，即除供述構成要件該當事實之外，另外
    主張違法阻卻事由或責任阻卻事由，猶不失為自白（最高法
    院93年度臺上字第2870號判決要旨參照）。是被告洪彬華、
    甲○○、乙○○、楊政璋、湯明慧分別就【附表1 】、【附
    表2 】所示之販賣第2 級毒品甲基安非他命、販賣第3 級毒
    品愷他命部分（除被告洪彬華就【附表1 】編號15、被告楊
    政璋就【附表2 】編號2 、14部分外）所示之犯罪事實，業
    據被告洪彬華、甲○○、乙○○、楊政璋、湯明慧分別於警
    詢及偵訊中、本院審理時均自白犯罪，已如前述，均應依毒
    品危害防制條例第17條第2 項之規定各減輕其刑，並就被告
    甲○○部分，依法先加後減之。至被告楊政璋就【附表2 】
    編號2 、14部分，於偵查僅坦承其曾分別轉讓愷他命、甲基
    安非他命予證人湯明翔、陳品榛（參見臺灣彰化地方法院檢
    察署99年度偵字第4380號偵查卷宗第39頁至第40頁、第142
    頁至第143 頁、第159 頁至第160 頁）等語，惟堅詞否認有
    何販賣愷他命、甲基安非他命犯行。是依上揭說明，被告楊
    政璋於偵訊中就【附表2 】編號2 、14部分並未自白犯行，
    起訴意旨認為被告楊政璋於偵訊中就【附表2 】編號2 、14
    部分自白犯罪，尚有未合，自無依毒品危害防制條例第17條
    第2 項之規定減輕其刑之適用。另按（修正後）毒品危害防
    制條例第17條第1 項規定，犯同條例第4 條至第8 條、第10
    條或第11條之罪，供出毒品來源，因而查獲其他正犯或共犯
    者，減輕或免除其刑。其立法目的，在利用減刑之寬典，鼓
    勵運輸、販賣、吸用或持有毒品之行為人，供出毒品之來源
    ，藉以擴大防制毒品之成效，使煙毒易於斷絕。故凡觸犯該
    條所列舉之罪者，據實指陳其毒品所直接由來之人或地，並
    因而破案查獲者，即符合該條得減輕其刑之規定，至其所供
    毒品由來之人，與之是否具有共犯關係，並非所問（最高法
    院89年度臺上字第3970號判決要旨參照）。經查，被告楊政
    璋於本院審理中辯稱，就【附表2 】編號14部分之犯行，因
    其曾於偵訊中供述而查獲上游即另案被告尤弘鈞云云，然經
    公訴人向偵查檢察官確認後，並無此一情狀（參見本院99年
    8 月17日審判筆錄第15頁），依前揭說明，自無適用毒品危
    害防制條例第17條第1 項規定減輕其刑。爰審酌被告洪彬華
    、甲○○、乙○○、楊政璋、湯明慧無視於國家對於杜絕毒
    品犯罪之禁令，明知毒品對於身體健康之戕害，竟為貪圖不
    法利益，販賣或轉讓予他人施用，危害社會治安及國民健康
    ，並助長施用甲基安非他命、愷他命歪風，因施用甲基安非
    他命、愷他命而散盡家財、連累家人，或為購買甲基安非他
    命、愷他命鋌而走險者，更不可勝計，又被告洪彬華前於87
    年間因違反毒品危害防制條例案件，經臺灣臺東地方法院以
    87年度訴字第175 號刑事判決判處有期徒刑5 年8 月，經上
    訴臺灣高等法院花蓮分院以87年度上訴字第403 號刑事判決
    撤銷原審判決，改判處無罪，再經上訴由最高法院以90年度
    臺上字第2464號刑事判決撤銷原審判決，發回臺灣高等法院
    花蓮分院，由臺灣高等法院花蓮分院以90年度上更(一)字第57
    號刑事判決撤銷原審判決，改判處有期徒刑5 年6 月，經上
    訴由最高法院以93年度臺上字第2006號刑事判決駁回上訴確
    定；復於90年間因違反毒品危害防制條例等案件，經臺灣臺
    東地方法院以90年度東簡字第134 號刑事簡易判決各判處有
    期徒刑5 月、2 月，應執行有期徒刑6 月確定；另於93年間
    因違反毒品危害防制條例案件，經本院以93年度易字第1332
    號刑事判決判處有期徒刑7 月確定；復於94年間因連續施用
    第2 級毒品案件，經臺灣雲林地方法院以94年度易字第306
    號刑事判決判處有期徒刑7 月確定後，經移送接續執行，並
    經依中華民國96年罪犯減刑條例分別聲請臺灣雲林地方法院
    以96年度聲減字第1113號裁定就前揭臺灣雲林地方法院94年
    度易第306 號刑事判決部分，減為有期徒刑3 月又15日確定
    ，另聲請臺灣臺東地方法院以97年度聲減字第121 號裁定，
    就臺灣臺東地方法院90年度東簡字第134 號刑事簡易判決部
    分，各減為有期徒刑2 月又15日、1 月，且與不應減刑部分
    即最高法院93年度臺上字第2006號刑事判決部分，定應執行
    有期徒刑5 年8 月確定，並於98年5 月8 日因縮短刑期假釋
    出監並付保護管束，應至99年4 月18日保護管束期滿【不構
    成累犯】等情，此有臺灣高等法院被告前案紀錄表、臺灣彰
    化地方法院檢察署刑案資料查註紀錄表各1 份存卷可考，其
    竟於保護管束期間內再犯本案各罪，本應予以嚴懲，惟其等
    販賣甲基安非他命、愷他命所獲不法利益尚非鉅大，又除被
    告洪彬華就【附表1 】編號15、被告楊政璋就【附表2】 編
    號2 、14部分僅於本院審理中自白外，其等並於偵訊、本院
    審理中均坦白承認等一切情狀，各量處如【附表1 】、【附
    表2 】「主文欄」所示之刑，並定其應執行刑，以資懲儆。
    至按刑法第59條規定犯罪情狀可憫恕者，得酌量減輕其刑，
    固為法院依法得自由裁量之事項，然非漫無限制，必須犯罪
    另有特殊之原因與環境，在客觀上足以引起一般同情，認為
    即予宣告法定低度刑期尤嫌過重者，始有其適用。是為此項
    裁量減刑時，必須就被告全部犯罪情狀予以審酌在客觀上是
    否有足以引起社會上一般人之同情，而可憫恕之情形，始稱
    適法（最高法院88年度臺上字第6683號判決要旨參照）。被
    告洪彬華、甲○○、乙○○、楊政璋、湯明慧分別為如【附
    表1 】、【附表2 】所示販賣、轉讓第2 級毒品甲基安非他
    命或第3 級毒品愷他命犯行，已如前述，其等在客觀上均無
    足以引起社會上一般人之同情，而可憫恕之情形，爰均不依
    刑法第59條之規定減輕其刑。
九、按毒品危害防制條例第19條第1 項規定，犯第4 條之罪者，
    其供犯罪所用或因犯罪所得之財物，均沒收之，如全部或一
    部不能沒收時，追徵其價額或以其財產抵償之。但該條項並
    無如同條例第18條第1 項所定「不問屬於犯人與否，沒收之
    」之明文，自屬相對沒收主義之立法。是其應沒收之物，應
    以屬被告所有者為限。又該規定所稱「追徵其價額」者，係
    指所沒收之物為金錢以外之其他財物而無法沒收時，應追徵
    其價額，使其繳納與原物相當之價額。如所得財物為金錢而
    無法沒收時，始應「以其財產抵償之」（最高法院95年度臺
    上字第305 號判決要旨參照）。亦即，毒品危害防制條例第
    19條第1 項規定性質上係沒收之補充規定。其屬於本條所定
    沒收之標的，如得以直接沒收者，判決主文僅宣告沒收即可
    ，不生「追徵其價額」或「以其財產抵償之」問題，須沒收
    之標的全部或一部不能沒收時，始生「追徵其價額」或「以
    其財產抵償之」選項問題。而「追徵其價額」或「以其財產
    抵償之」係屬兩種選項，分別係針對現行貨幣以外之其他財
    產與現行貨幣而言。本規定所稱「追徵其價額」者，係指所
    沒收之物為金錢以外之其他財物而無法沒收時，因其實際價
    值不確定，應追徵其價額，使其繳納與原物相當之價額，並
    無以其財產抵償之問題。倘嗣後追徵其金錢價額，不得結果
    而須以其財產抵償者，要屬行政執行機關依強制執行之法律
    之執行問題，即無不能執行之情形，自毋庸諭知「或以其財
    產抵償之」。如不能沒收之沒收標的為金錢時，因價值確定
    ，判決主文直接宣告「以其財產抵償之」即可，不發生追徵
    價額之問題（最高法院99年度第5 次刑事庭會議決議參照）
    。至毒品危害防制條例第19條規定，所稱因犯罪所得之物，
    自以實際所得者為限，苟無所得或尚未取得者，自無從為沒
    收追繳之諭知（最高法院89年度臺上字第3434號判決要旨參
    照）。又毒品危害防制條例第19條第1 項固規定「犯第4 條
    至第9 條、第12條、第13條或第14條第1 項、第2 項之罪者
    ，其供犯罪所用或因犯罪所得之財物，均沒收之，如全部或
    一部不能沒收時，追徵其價額或以其財產抵償之」。但共同
    正犯之犯罪所得為現款時，因係合併計算，且於全部或一部
    不能沒收時，以其財產抵償之，為避免執行時發生重複沒收
    、抵償之情形，故各共同正犯之間係採連帶沒收主義，於裁
    判時僅諭知連帶沒收，不得就全體共同正犯之總所得，對各
    該共同正犯分別重複諭知沒收（最高法院95年度臺上字第60
    51號判決要旨參照）。又刑分主刑及從刑，主刑如不成立，
    從刑即失其附麗；沒收為從刑之一種，自應附隨於主刑存在
    ，故毒品危害防制條例第18條第1 項所謂「查獲」之第1、2
    級毒品，係指經有罪判決事實欄認定與被告犯罪事實有關之
    毒品而言（最高法院98年度臺上字第7330號判決要旨參照）
    。經查：
  (一)扣案之晶體4 包（分別驗前淨重0.7043公克，驗後淨重0.70
    37公克、驗前淨重0.0959公克、驗後淨重0.0950公克、驗前
    淨重0.6138公克，驗後淨重0.6130公克、驗前淨重0.6140公
    克，驗後淨重0.6133公克），經送驗後係第2 級毒品甲基安
    非他命，且係共犯即被告洪彬華於【附表1 】所示販賣第2
    級毒品甲基安非他命後所剩餘，均已如前述，且該各包裝甲
    基安非他命之塑膠袋，業已無法與毒品析離，亦經法務部調
    查局以93年3 月19日調科壹字第09300113060 號函釋明確，
    均屬違禁物，不問是否屬於犯人所有與否，依毒品危害防制
    條例第18條第1 項前段規定，均併予宣告沒收銷燬之。又鑑
    定耗損之毒品，既已滅失，即無庸併予宣告沒收銷燬。
  (二)被告洪彬華、甲○○、乙○○、楊政璋、湯明慧分別就如【
    附表1 】、【附表2 】所示販賣第2 級毒品甲基安非他命或
    第3 級毒品愷他命之所得，業經如【附表1 】、【附表2 】
    「相對人欄」所示之相對人，各交予被告洪彬華、甲○○、
    乙○○、楊政璋、湯明慧收取，即各如【附表1 】、【附表
    2 】「交易價格欄」（即販賣第2 級毒品甲基安非他命或第
    3 級毒品愷他命部分）所示之財物，雖均未扣案，然屬被告
    洪彬華、甲○○、乙○○、楊政璋、湯明慧因犯罪所得之財
    物，各應依毒品危害防制條例第19條第1 項之規定宣告沒收
    ，如全部或一部不能沒收時，應以其財產抵償之。另被告洪
    彬華、甲○○就【附表1 】編號14、15所示；被告洪彬華、
    乙○○就【附表1 】編號6 、7 所示；被告楊政璋、湯明慧
    就【附表2 】編號2 、5 、6 、7 、8 、9 、10、11所示，
    為共同正犯部分，應就此共犯販賣所得部分連帶抵償，各詳
    如【附表1 】編號14、15、6 、7 ；【附表2 】編號2 、5
    、6 、7 、8 、9 、10、11「主文欄」所示。
  (三)扣案之NOKIA 廠牌行動電話1 支（內裝門號0927—328184號
    晶片卡）、NOKIA 廠牌行動電話1 支（內裝門號0987—7647
    89號晶片卡）分別為共犯即被告楊政璋、湯明慧所有且各供
    詳如【附表2 】所示販賣甲基安非他命或販賣、轉讓愷他命
    所用之物；至扣案之三星廠牌ANYCALL 型號行動電話1 支（
    內裝門號0910—115734號晶片卡）則為共犯即被告洪彬華所
    有且各供詳如【附表1 】所示轉讓或販賣甲基安非他命所用
    之物，均已如前述，爰各依毒品危害防制條例第19條第1 項
    之規定宣告沒收如【附表1 】、【附表2 】「主文欄」所示
    。至該上揭行動電話門號晶片卡1 張，因有部分非以被告洪
    彬華、楊政璋、湯明慧名義所申設，此有【附表1 】【附表
    2 】「證據欄」所示之申請基本資料附卷可參，然上揭門號
    晶片卡，既已交付予被告洪彬華、楊政璋、湯明慧使用，應
    可視為其等所有之物，爰併予宣告沒收。
  (四)至扣案如【附表3 】、【附表4 】所示之物，即警方分別於
    前揭時間搜索查扣之物，雖分別為被告洪彬華、楊政璋、湯
    明慧所有之物，然僅供自己施用毒品所用之物或屬被告洪彬
    華、楊政璋、湯明慧單純持有之物，本院衡諸被告洪彬華、
    楊政璋確有施用毒品之習慣，有其等前案紀錄可按，被告洪
    彬華、楊政璋、湯明慧上開所辯並非無稽，況本院查無積極
    證據證明上開扣案如【附表3 】、【附表4 】所示之物與本
    案有關，依上開說明，爰均不予宣告沒收或不予宣告沒收銷
    燬，附此敘明。
據上論斷，應依刑事訴訟法第299 條第1 項前段，毒品危害防制
條例第4 條第2 項、第3 項、第17條第2 項、第18條第1 項前段
、第19條第1 項，藥事法第83條第1 項，刑法第11條、第28條、
第47條第1 項、第51條第5 款，判決如主文。
本案經檢察官邱鼎文到庭執行職務。
中    華    民    國    99    年    9     月    7     日
                  刑事第三庭      審判長法官 李進清
                                  法      官 洪志賢
                                  法      官 唐中興
以上證明與原本無異。
如不服本判決應於收受判決後10日內向本院提出上訴書狀，並應
敘述具體理由；其未敘述上訴理由者，應於上訴期間屆滿後20日
內向本院補提理由書（均須按他造當事人之人數附繕本）「切勿
逕送上級法院」。
中    華    民    國    99    年    9     月    7     日
                                  書  記  官 黃國源
【附錄本判決論罪科刑法條全文】：
毒品危害防制條例第4 條
製造、運輸、販賣第1 級毒品者，處死刑或無期徒刑；處無期徒
刑者，得併科新臺幣2 千萬元以下罰金。
製造、運輸、販賣第2 級毒品者，處無期徒刑或7 年以上有期徒
刑，得併科新臺幣1 千萬元以下罰金。
製造、運輸、販賣第3 級毒品者，處5 年以上有期徒刑，得併科
新臺幣7 百萬元以下罰金。
製造、運輸、販賣第4 級毒品者，處3 年以上10年以下有期徒刑
，得併科新臺幣3 百萬元以下罰金。
製造、運輸、販賣專供製造或施用毒品之器具者，處1 年以上7
年以下有期徒刑，得併科新臺幣1 百萬元以下罰金。
前5項之未遂犯罰之。

毒品危害防制條例第8 條
轉讓第1 級毒品者，處1 年以上7 年以下有期徒刑，得併科新臺
幣1 百萬元以下罰金。
轉讓第2 級毒品者，處6 月以上5 年以下有期徒刑，得併科新臺
幣70萬元以下罰金。
轉讓第3 級毒品者，處3 年以下有期徒刑，得併科新臺幣30萬元
以下罰金。
轉讓第4 級毒品者，處1 年以下有期徒刑，得併科新臺幣10萬元
以下罰金。
前4項之未遂犯罰之。

藥事法第83條
明知為偽藥或禁藥，而販賣、供應、調劑、運送、寄藏、牙保、
轉讓或意圖販賣而陳列者，處7 年以下有期徒刑，得併科新臺幣
5 百萬元以下罰金。
犯前項之罪，因而致人於死者，處7 年以上有期徒刑，致重傷者
，處3 年以上12年以下有期徒刑。
因過失犯第1 項之罪者，處2 年以下有期徒刑、拘役或科新臺幣
30萬元以下罰金。
第1 項之未遂犯罰之。
轉讓毒品達一定數量者，加重其刑至二分之一，其標準由行政院
定之。

【附表1】：日期：民國；金額：新臺幣
┌──┬───┬─────┬───┬──────────┬────┬────────┬────────┐
│編號│行為人│交易或轉讓│相對人│交易或轉讓毒品種類、│交易價格│      證據      │    主文欄      │
│    │      │   時間   │      │地點、方式【備註】  │        │                │                │
├──┼───┼─────┼───┼──────────┼────┼────────┼────────┤
│ 1  │洪彬華│99年1 月26│林金源│由林金源以其所使用之│無償轉讓│1.證人林金源分別│洪彬華明知為禁藥│
│    │      │日下午5 時│      │門號0926—185049行動│        │  於警詢中陳稱、│而轉讓，處有期徒│
│    │      │37分      │      │電話與洪彬華使用之門│        │  偵訊中具結之證│刑拾月，扣案之三│
│    │      │          │      │號0910—115734號行動│        │  述（參見臺灣彰│星廠牌ANYCALL 型│
│    │      │          │      │電話聯絡後，由洪彬華│        │  化地方法院檢察│號行動電話壹支（│
│    │      │          │      │至林金源位於彰化縣彰│        │  署99年度偵字第│含門號０九一０一│
│    │      │          │      │化市○○路555 號之2 │        │  4381號偵查卷宗│一五七三四號晶片│
│    │      │          │      │住處，無償轉讓微量約│        │  第85頁至第88頁│卡壹張）沒收。  │
│    │      │          │      │0.1 至0.2 公克之甲基│        │  、第96頁）。  │                │
│    │      │          │      │安非他命予林金源1 次│        │2.門號0910—1157│                │
│    │      │          │      │。                  │        │  34號通訊監察譯│                │
│    │      │          │      │【備註】：原起訴書附│        │  文1 紙（參見本│                │
│    │      │          │      │表1 編號1 部分。    │        │  院卷宗(一)第116 │                │
│    │      │          │      │                    │        │  頁）、家樂福電│                │
│    │      │          │      │                    │        │  信股份有限公司│                │
│    │      │          │      │                    │        │  99年7 月7 日家│                │
│    │      │          │      │                    │        │  樂福電信字第09│                │
│    │      │          │      │                    │        │  9070177 號函檢│                │
│    │      │          │      │                    │        │  附之用戶基本資│                │
│    │      │          │      │                    │        │  料（參見本院卷│                │
│    │      │          │      │                    │        │  宗(一)第188 頁）│                │
│    │      │          │      │                    │        │  、雙向通聯記錄│                │
│    │      │          │      │                    │        │  （參見本院卷宗│                │
│    │      │          │      │                    │        │  (二)第36頁反面）│                │
│    │      │          │      │                    │        │  。            │                │
├──┼───┼─────┼───┼──────────┼────┼────────┼────────┤
│ 2  │洪彬華│99年4 月中│黃俊發│由洪彬華（即綽號「紅│無償轉讓│證人黃俊發於偵訊│洪彬華明知為禁藥│
│    │      │旬之某日傍│      │彬」）至友人黃俊發位│        │中具結之證述（參│而轉讓，處有期徒│
│    │      │晚        │      │於彰化縣彰化市○○路│        │見臺灣彰化地方法│刑拾月。        │
│    │      │          │      │段177 號住處，無償轉│        │院檢察署99年度偵│                │
│    │      │          │      │讓微量約0.1 至0.2 公│        │字第4381號偵查卷│                │
│    │      │          │      │克之甲基安非他命予黃│        │宗第225 頁）。  │                │
│    │      │          │      │俊發1 次。          │        │                │                │
│    │      │          │      │【備註】：原起訴書附│        │                │                │
│    │      │          │      │表1 編號2 部分。    │        │                │                │
│    │      │          │      │                    │        │                │                │
├──┼───┼─────┼───┼──────────┼────┼────────┼────────┤
│ 3  │洪彬華│99年2 月1 │陳志龍│由洪彬華於99年2 月1 │1千元   │1.證人陳志龍分別│洪彬華販賣第二級│
│    │      │日晚上10時│      │日晚上8 時11分以其所│        │  於警詢中陳稱、│毒品，處有期徒刑│
│    │      │許        │      │使用門號0910—115734│        │  偵訊中具結之證│肆年，未扣案販賣│
│    │      │          │      │號行動電話，與陳志龍│        │  述（參見臺灣彰│第二級毒品所得新│
│    │      │          │      │使用門號0989—101429│        │  化地方法院檢察│臺幣壹仟元沒收之│
│    │      │          │      │號行動電話（向不知情│        │  署99年度偵字第│，如全部或一部不│
│    │      │          │      │之王淑瀅借用）聯絡後│        │  4381號偵查卷宗│能沒收時，以其財│
│    │      │          │      │，約定購買甲基安非他│        │  第49頁至第52頁│產抵償之，扣案之│
│    │      │          │      │命之時、地及交易價格│        │  、第60頁至第62│第二級毒品甲基安│
│    │      │          │      │後，陳志龍即於左列時│        │  頁）。        │非他命肆包（分別│
│    │      │          │      │間至洪彬華位在彰化縣│        │2.門號0910—1157│驗前淨重零點柒零│
│    │      │          │      │彰化市○○路247 號前│        │  34號通訊監察譯│肆公克，驗後淨│
│    │      │          │      │（即彰化縣彰化市魚市│        │  文1 紙（參見本│重零點柒零柒公│
│    │      │          │      │場附近處）處，向洪彬│        │  院卷宗(一)第119 │克、驗前淨重零點│
│    │      │          │      │華購買價值1 千元之甲│        │  頁）、家樂福電│零玖伍玖公克、驗│
│    │      │          │      │基安非他命1 包，並將│        │  信股份有限公司│後淨重零點零玖伍│
│    │      │          │      │購買上開甲基安非他命│        │  99年7 月7 日家│零公克、驗前淨重│
│    │      │          │      │之價金交付予洪彬華，│        │  樂福電信字第09│零點陸壹捌公克│
│    │      │          │      │而完成交易。        │        │  9070177 號函檢│，驗後淨重零點陸│
│    │      │          │      │【備註】：原起訴書附│        │  附之用戶基本資│壹零公克、驗前│
│    │      │          │      │表1 編號3 部分。    │        │  料（參見本院卷│淨重零點陸壹肆零│
│    │      │          │      │                    │        │  宗(一)第188 頁）│公克，驗後淨重零│
│    │      │          │      │                    │        │  、雙向通聯記錄│點陸壹公克）│
│    │      │          │      │                    │        │  （參見本院卷宗│沒收銷燬之，三星│
│    │      │          │      │                    │        │  (二)第43頁）。  │廠牌ANYCALL 型號│
│    │      │          │      │                    │        │                │行動電話壹支（含│
│    │      │          │      │                    │        │                │門號０九一０一一│
│    │      │          │      │                    │        │                │五七三四號晶片卡│
│    │      │          │      │                    │        │                │壹張）沒收。    │
├──┼───┼─────┼───┼──────────┼────┼────────┼────────┤
│ 4  │洪彬華│99年1 月3 │湯明慧│由湯明慧分別於99年1 │1千元   │1.證人湯明慧分別│洪彬華販賣第二級│
│    │      │日凌晨5 時│      │月3 日上午5 時18分、│        │  於警詢中陳稱、│毒品，處有期徒刑│
│    │      │30分【起訴│      │同日凌晨5 時20分、同│        │  偵訊中具結之證│肆年，未扣案販賣│
│    │      │書誤載為凌│      │日凌晨5 時29分以其所│        │  述（參見臺灣彰│第二級毒品所得新│
│    │      │晨5 時24分│      │使用門號0987—764789│        │  化地方法院檢察│臺幣壹仟元沒收之│
│    │      │】        │      │號行動電話，與洪彬華│        │  署99年度偵字第│，如全部或一部不│
│    │      │          │      │使用門號0910—115734│        │  4379號偵查卷宗│能沒收時，以其財│
│    │      │          │      │號行動電話聯絡後，約│        │  第23頁至第23頁│產抵償之，扣案之│
│    │      │          │      │定購買甲基安非他命之│        │  反面、第32頁）│第二級毒品甲基安│
│    │      │          │      │時、地及交易價格後，│        │  。            │非他命肆包（分別│
│    │      │          │      │湯明慧即於左列時間至│        │2.門號0987—7647│驗前淨重零點柒零│
│    │      │          │      │約定地點即位於彰化縣│        │  89號通訊監察譯│肆公克，驗後淨│
│    │      │          │      │彰化市○○路之「四海│        │  文1 紙（參見本│重零點柒零柒公│
│    │      │          │      │豆漿店」前，向洪彬華│        │  院卷宗(一)第150 │克、驗前淨重零點│
│    │      │          │      │購買價值1 千元之甲基│        │  頁）、臺灣大哥│零玖伍玖公克、驗│
│    │      │          │      │安非他命1 包，並將購│        │  大股份有限公司│後淨重零點零玖伍│
│    │      │          │      │買上開甲基安非他命之│        │  99年6 月11日法│零公克、驗前淨重│
│    │      │          │      │價金交付予洪彬華，而│        │  大字第09908195│零點陸壹捌公克│
│    │      │          │      │完成交易。          │        │  2 號書函檢附之│，驗後淨重零點陸│
│    │      │          │      │【備註】：原起訴書附│        │  基本資料查詢1 │壹零公克、驗前│
│    │      │          │      │表1 編號4 部分。    │        │  紙（參見本院卷│淨重零點陸壹肆零│
│    │      │          │      │                    │        │  宗(一)第166 頁至│公克，驗後淨重零│
│    │      │          │      │                    │        │  第168 頁）、家│點陸壹公克）│
│    │      │          │      │                    │        │  樂福電信股份有│沒收銷燬之，三星│
│    │      │          │      │                    │        │  限公司99年7 月│廠牌ANYCALL 型號│
│    │      │          │      │                    │        │  7 日家樂福電信│行動電話壹支（含│
│    │      │          │      │                    │        │  字第000000000 │門號０九一０一一│
│    │      │          │      │                    │        │  號函檢附之用戶│五七三四號晶片卡│
│    │      │          │      │                    │        │  基本資料（參見│壹張）沒收。    │
│    │      │          │      │                    │        │  本院卷宗(一)第18│                │
│    │      │          │      │                    │        │  8 頁）、雙向通│                │
│    │      │          │      │                    │        │  聯記錄（參見本│                │
│    │      │          │      │                    │        │  院卷宗(二)第14頁│                │
│    │      │          │      │                    │        │  反面）。      │                │
├──┼───┼─────┼───┼──────────┼────┼────────┼────────┤
│ 5  │洪彬華│99年4 月24│邱柏勛│邱柏勛於左列時間至設│無償轉讓│證人邱柏勛分別於│洪彬華明知為禁藥│
│    │      │日中午12時│      │於彰化市○○路「豪城│        │警詢中陳稱、偵訊│而轉讓，處有期徒│
│    │      │許前之某時│      │電子遊戲場」處，因遇│        │中具結之證述（參│刑拾月。        │
│    │      │          │      │見洪彬華，由洪彬華無│        │見臺灣彰化地方法│                │
│    │      │          │      │償轉讓微量約0.1 至0.│        │院檢察署99年度偵│                │
│    │      │          │      │2 公克之甲基安非他命│        │字第4381號偵查卷│                │
│    │      │          │      │予邱柏勛1 次。      │        │宗第17頁、第27頁│                │
│    │      │          │      │【備註】：原起訴書附│        │）。            │                │
│    │      │          │      │表1 編號5 部分。    │        │                │                │
│    │      │          │      │                    │        │                │                │
├──┼───┼─────┼───┼──────────┼────┼────────┼────────┤
│ 6  │洪彬華│98年12月間│湯明慧│由湯明慧使用門號0987│1千元   │1.證人湯明慧分別│洪彬華共同販賣第│
│    │乙○○│之某日    │      │—764789號行動電話撥│        │  於警詢中陳稱、│二級毒品，處有期│
│    │      │          │      │打洪彬華使用門號0910│        │  偵訊中具結之證│徒刑肆年，未扣案│
│    │      │          │      │—115734號行動電話，│        │  述（參見臺灣彰│販賣第二級毒品所│
│    │      │          │      │經洪彬華推由乙○○出│        │  化地方法院檢察│得新臺幣壹仟元沒│
│    │      │          │      │面與湯明慧聯絡後，約│        │  署99年度偵字第│收之，如全部或一│
│    │      │          │      │定購買甲基安非他命之│        │  4379號偵查卷宗│部不能沒收時，以│
│    │      │          │      │時、地及交易價格後，│        │  第23頁至第23頁│其與乙○○之財產│
│    │      │          │      │湯明慧於左列時間至約│        │  反面、第32頁）│連帶抵償之，扣案│
│    │      │          │      │定地點即位於彰化縣彰│        │  。            │之第二級毒品甲基│
│    │      │          │      │化市○○路「魚市場」│        │2.證人即共犯洪彬│安非他命肆包（分│
│    │      │          │      │前，向乙○○購買價值│        │  華、乙○○分別│別驗前淨重零點柒│
│    │      │          │      │1 千元之甲基安非他命│        │  於偵訊中具結證│零肆公克，驗後│
│    │      │          │      │1 包，嗣由湯明慧將購│        │  述內容（參見臺│淨重零點柒零柒│
│    │      │          │      │買上開甲基安非他命之│        │  灣彰化地方法院│公克、驗前淨重零│
│    │      │          │      │價金另行交予洪彬華，│        │  檢察署99年度偵│點零玖伍玖公克、│
│    │      │          │      │而完成交易。        │        │  字第4381號偵查│驗後淨重零點零玖│
│    │      │          │      │【備註】：原起訴書附│        │  卷宗第245 頁；│伍零公克、驗前淨│
│    │      │          │      │表1 編號6 部分；追加│        │  99年度偵字第50│重零點陸壹捌公│
│    │      │          │      │起訴書附表編號1 部分│        │  59號偵查卷宗第│克，驗後淨重零點│
│    │      │          │      │。                  │        │  8 頁）。      │陸壹零公克、驗│
│    │      │          │      │                    │        │3.臺灣大哥大股份│前淨重零點陸壹肆│
│    │      │          │      │                    │        │  有限公司99年6 │零公克，驗後淨重│
│    │      │          │      │                    │        │  月11日法大字第│零點陸壹公克│
│    │      │          │      │                    │        │  000000000號書 │）沒收銷燬之，三│
│    │      │          │      │                    │        │  函檢附之基本資│星廠牌ANYCALL 型│
│    │      │          │      │                    │        │  料查詢1 紙（參│號行動電話壹支（│
│    │      │          │      │                    │        │  見本院卷宗(一)第│含門號０九一０一│
│    │      │          │      │                    │        │  166 頁至第168 │一五七三四號晶片│
│    │      │          │      │                    │        │  頁）、家樂福電│卡壹張）沒收。  │
│    │      │          │      │                    │        │  信股份有限公司│                │
│    │      │          │      │                    │        │  99年7 月7 日家│乙○○共同販賣第│
│    │      │          │      │                    │        │  樂福電信字第09│二級毒品，處有期│
│    │      │          │      │                    │        │  9070177 號函檢│徒刑年拾月，未│
│    │      │          │      │                    │        │  附之用戶基本資│扣案販賣第二級毒│
│    │      │          │      │                    │        │  料（參見本院卷│品所得新臺幣壹仟│
│    │      │          │      │                    │        │  宗(一)第188 頁）│元沒收之，如全部│
│    │      │          │      │                    │        │  。            │或一部不能沒收時│
│    │      │          │      │                    │        │                │，以其與洪彬華之│
│    │      │          │      │                    │        │                │財產連帶抵償之，│
│    │      │          │      │                    │        │                │扣案之第二級毒品│
│    │      │          │      │                    │        │                │甲基安非他命肆包│
│    │      │          │      │                    │        │                │（分別驗前淨重零│
│    │      │          │      │                    │        │                │點柒零肆公克，│
│    │      │          │      │                    │        │                │驗後淨重零點柒零│
│    │      │          │      │                    │        │                │柒公克、驗前淨│
│    │      │          │      │                    │        │                │重零點零玖伍玖公│
│    │      │          │      │                    │        │                │克、驗後淨重零點│
│    │      │          │      │                    │        │                │零玖伍零公克、驗│
│    │      │          │      │                    │        │                │前淨重零點陸壹│
│    │      │          │      │                    │        │                │捌公克，驗後淨重│
│    │      │          │      │                    │        │                │零點陸壹零公克│
│    │      │          │      │                    │        │                │、驗前淨重零點陸│
│    │      │          │      │                    │        │                │壹肆零公克，驗後│
│    │      │          │      │                    │        │                │淨重零點陸壹│
│    │      │          │      │                    │        │                │公克）沒收銷燬之│
│    │      │          │      │                    │        │                │，三星廠牌ANYCAL│
│    │      │          │      │                    │        │                │L 型號行動電話壹│
│    │      │          │      │                    │        │                │支（含門號０九一│
│    │      │          │      │                    │        │                │0000000號│
│    │      │          │      │                    │        │                │晶片卡壹張）沒收│
│    │      │          │      │                    │        │                │。              │
├──┼───┼─────┼───┼──────────┼────┼────────┼────────┤
│ 7  │洪彬華│99年1 月14│湯明慧│湯明慧、尤弘鈞推由湯│1千元   │1.證人湯明慧於偵│洪彬華共同販賣第│
│    │乙○○│日下午4 時│尤弘鈞│明慧於99年4 月14日下│        │  訊中具結之證述│二級毒品，處有期│
│    │      │50分後約10│      │午4 時50分使用門號09│        │  （參見臺灣彰化│徒刑肆年，未扣案│
│    │      │分鐘      │      │87—764789號行動電話│        │  地方法院檢察署│販賣第二級毒品所│
│    │      │（起訴書及│      │與洪彬華使用門號0910│        │  99年度偵字第43│得新臺幣壹仟元沒│
│    │      │追加起訴書│      │—115734號行動電話聯│        │  79號偵查卷宗第│收之，如全部或一│
│    │      │均誤載為下│      │絡，經洪彬華推由洪裕│        │  32頁）。      │部不能沒收時，以│
│    │      │午4 時50分│      │琅出面與湯明慧聯絡後│        │2.證人尤弘鈞於偵│其與乙○○之財產│
│    │      │）        │      │，約定購買甲基安非他│        │  訊中具結之證述│連帶抵償之，扣案│
│    │      │          │      │命之時、地及交易價格│        │  （參見臺灣彰化│之第二級毒品甲基│
│    │      │          │      │後，再由尤弘鈞駕車搭│        │  地方法院檢察署│安非他命肆包（分│
│    │      │          │      │載湯明慧於左列時間至│        │  99年度偵字第50│別驗前淨重零點柒│
│    │      │          │      │約定地點即位於彰化縣│        │  54號偵查卷宗第│零肆公克，驗後│
│    │      │          │      │彰化市○○路「魚市場│        │  201 頁；99年度│淨重零點柒零柒│
│    │      │          │      │」前，共同向乙○○購│        │  偵字第4381號偵│公克、驗前淨重零│
│    │      │          │      │買價值1 千元之甲基安│        │  查卷宗第96頁）│點零玖伍玖公克、│
│    │      │          │      │非他命1 包，嗣由湯明│        │  。            │驗後淨重零點零玖│
│    │      │          │      │慧將購買上開甲基安非│        │3.證人即共犯洪彬│伍零公克、驗前淨│
│    │      │          │      │他命之價金另行交予洪│        │  華、乙○○分別│重零點陸壹捌公│
│    │      │          │      │彬華，而完成交易。  │        │  於偵訊中具結證│克，驗後淨重零點│
│    │      │          │      │【備註】：原起訴書附│        │  述內容（參見臺│陸壹零公克、驗│
│    │      │          │      │表1 編號7 部分；追加│        │  灣彰化地方法院│前淨重零點陸壹肆│
│    │      │          │      │起訴書附表編號2 部分│        │  檢察署99年度偵│零公克，驗後淨重│
│    │      │          │      │。                  │        │  字第4381號偵查│零點陸壹公克│
│    │      │          │      │                    │        │  卷宗第245 頁；│）沒收銷燬之，三│
│    │      │          │      │                    │        │  99年度偵字第50│星廠牌ANYCALL 型│
│    │      │          │      │                    │        │  59號偵查卷宗第│號行動電話壹支（│
│    │      │          │      │                    │        │  8 頁）。      │含門號０九一０一│
│    │      │          │      │                    │        │4.門號0910—1157│一五七三四號晶片│
│    │      │          │      │                    │        │  34號通訊監察譯│卡壹張）沒收。  │
│    │      │          │      │                    │        │  文1 紙（參見本│                │
│    │      │          │      │                    │        │  院卷宗(一)第77頁│乙○○共同販賣第│
│    │      │          │      │                    │        │  ）、臺灣大哥大│二級毒品，處有期│
│    │      │          │      │                    │        │  股份有限公司99│徒刑年拾月，未│
│    │      │          │      │                    │        │  年6 月11日法大│扣案販賣第二級毒│
│    │      │          │      │                    │        │  字第099081952 │品所得新臺幣壹仟│
│    │      │          │      │                    │        │  號書函檢附之基│元沒收之，如全部│
│    │      │          │      │                    │        │  本資料查詢1 紙│或一部不能沒收時│
│    │      │          │      │                    │        │  （參見本院卷宗│，以其與洪彬華之│
│    │      │          │      │                    │        │  (一)第166 頁至第│財產連帶抵償之，│
│    │      │          │      │                    │        │  168 頁）、家樂│扣案之第二級毒品│
│    │      │          │      │                    │        │  福電信股份有限│甲基安非他命肆包│
│    │      │          │      │                    │        │  公司99年7 月7 │（分別驗前淨重零│
│    │      │          │      │                    │        │  日家樂福電信字│點柒零肆公克，│
│    │      │          │      │                    │        │  第000000000 號│驗後淨重零點柒零│
│    │      │          │      │                    │        │  函檢附之用戶基│柒公克、驗前淨│
│    │      │          │      │                    │        │  本資料（參見本│重零點零玖伍玖公│
│    │      │          │      │                    │        │  院卷宗(一)第188 │克、驗後淨重零點│
│    │      │          │      │                    │        │  頁）、雙向通聯│零玖伍零公克、驗│
│    │      │          │      │                    │        │  記錄（參見本院│前淨重零點陸壹│
│    │      │          │      │                    │        │  卷宗(二)第23頁）│捌公克，驗後淨重│
│    │      │          │      │                    │        │  。            │零點陸壹零公克│
│    │      │          │      │                    │        │                │、驗前淨重零點陸│
│    │      │          │      │                    │        │                │壹肆零公克，驗後│
│    │      │          │      │                    │        │                │淨重零點陸壹│
│    │      │          │      │                    │        │                │公克）沒收銷燬之│
│    │      │          │      │                    │        │                │，三星廠牌ANYCAL│
│    │      │          │      │                    │        │                │L 型號行動電話壹│
│    │      │          │      │                    │        │                │支（含門號０九一│
│    │      │          │      │                    │        │                │0000000號│
│    │      │          │      │                    │        │                │晶片卡壹張）沒收│
│    │      │          │      │                    │        │                │。              │
├──┼───┼─────┼───┼──────────┼────┼────────┼────────┤
│ 8  │洪彬華│99年1 月16│湯明慧│湯明慧、尤弘鈞推由尤│1千元   │1.證人湯明慧於偵│洪彬華販賣第二級│
│    │      │日凌晨2 時│尤弘鈞│弘鈞於99年1 月16日凌│        │  訊中具結之證述│毒品，處有期徒刑│
│    │      │11分後約10│      │晨2 時11分使用門號09│        │  （參見臺灣彰化│肆年，未扣案販賣│
│    │      │分鐘（起訴│      │12—494520號行動電話│        │  地方法院檢察署│第二級毒品所得新│
│    │      │書誤載為凌│      │與洪彬華使用門號0910│        │  99年度偵字第43│臺幣壹仟元沒收之│
│    │      │晨2時許） │      │—115734號行動電話聯│        │  79號偵查卷宗第│，如全部或一部不│
│    │      │          │      │絡後，約定購買甲基安│        │  32頁）。      │能沒收時，以其財│
│    │      │          │      │非他命之時、地及交易│        │2.證人尤弘鈞分別│產抵償之，扣案之│
│    │      │          │      │價格後，再由尤弘鈞駕│        │  於警詢中陳稱、│第二級毒品甲基安│
│    │      │          │      │車搭載湯明慧於左列時│        │  於偵訊中具結之│非他命肆包（分別│
│    │      │          │      │間至約定地點即洪彬華│        │  證述（參見臺灣│驗前淨重零點柒零│
│    │      │          │      │所經營位於彰化縣彰化│        │  彰化地方法院檢│肆公克，驗後淨│
│    │      │          │      │市○○路之「敏黑白切│        │  察署99年度偵字│重零點柒零柒公│
│    │      │          │      │小吃店」前，共同向洪│        │  第5054號偵查卷│克、驗前淨重零點│
│    │      │          │      │彬華購買價值1 千元之│        │  宗第162 頁至第│零玖伍玖公克、驗│
│    │      │          │      │甲基安非他命1 包，嗣│        │  164 頁、第201 │後淨重零點零玖伍│
│    │      │          │      │由湯明慧將購買上開甲│        │  頁【第2 次】；│零公克、驗前淨重│
│    │      │          │      │基安非他命之價金交予│        │  99年度偵字第43│零點陸壹捌公克│
│    │      │          │      │洪彬華，而完成交易。│        │  81號偵查卷宗第│，驗後淨重零點陸│
│    │      │          │      │【備註】：原起訴書附│        │  96頁【第1 次】│壹零公克、驗前│
│    │      │          │      │表1 編號8 部分。    │        │  ）。          │淨重零點陸壹肆零│
│    │      │          │      │                    │        │3.門號0910—1157│公克，驗後淨重零│
│    │      │          │      │                    │        │  34號通訊監察譯│點陸壹公克）│
│    │      │          │      │                    │        │  文1 紙（參見本│沒收銷燬之，三星│
│    │      │          │      │                    │        │  院卷宗(一)第83頁│廠牌ANYCALL 型號│
│    │      │          │      │                    │        │  ）、家樂福電信│行動電話壹支（含│
│    │      │          │      │                    │        │  股份有限公司99│門號０九一０一一│
│    │      │          │      │                    │        │  年7 月7 日家樂│五七三四號晶片卡│
│    │      │          │      │                    │        │  福電信字第0990│壹張）沒收。    │
│    │      │          │      │                    │        │  70177 號函檢附│                │
│    │      │          │      │                    │        │  之用戶基本資料│                │
│    │      │          │      │                    │        │  （參見本院卷宗│                │
│    │      │          │      │                    │        │  (一)第188 頁）、│                │
│    │      │          │      │                    │        │  雙向通聯記錄（│                │
│    │      │          │      │                    │        │  參見本院卷宗(二)│                │
│    │      │          │      │                    │        │  第24頁反面）。│                │
├──┼───┼─────┼───┼──────────┼────┼────────┼────────┤
│ 9  │洪彬華│99年1 月16│湯明慧│湯明慧、尤弘鈞推由湯│1千元   │1.證人湯明慧於偵│洪彬華販賣第二級│
│    │      │日凌晨5 時│尤弘鈞│明慧於99年1 月16日凌│        │  訊中具結之證述│毒品，處有期徒刑│
│    │      │40分後約10│      │晨5 時40分使用門號09│        │  （參見臺灣彰化│肆年，未扣案販賣│
│    │      │分鐘（起訴│      │87—764789號行動電話│        │  地方法院檢察署│第二級毒品所得新│
│    │      │書誤載為凌│      │與洪彬華使用門號0910│        │  99年度偵字第43│臺幣壹仟元沒收之│
│    │      │晨5 時許）│      │—115734號行動電話聯│        │  79號偵查卷宗第│，如全部或一部不│
│    │      │          │      │絡後，約定購買甲基安│        │  32頁）。      │能沒收時，以其財│
│    │      │          │      │非他命之時、地及交易│        │2.證人尤弘鈞於偵│產抵償之，扣案之│
│    │      │          │      │價格後，再由尤弘鈞駕│        │  訊中具結之證述│第二級毒品甲基安│
│    │      │          │      │車搭載湯明慧於左列時│        │  （參見臺灣彰化│非他命肆包（分別│
│    │      │          │      │間至約定地點即位於彰│        │  地方法院檢察署│驗前淨重零點柒零│
│    │      │          │      │化縣彰化市○○路「四│        │  99年度偵字第43│肆公克，驗後淨│
│    │      │          │      │海豆漿店」前，共同向│        │  81號偵查卷宗第│重零點柒零柒公│
│    │      │          │      │洪彬華購買價值1 千元│        │  96頁）。      │克、驗前淨重零點│
│    │      │          │      │之甲基安非他命1 包，│        │3.門號0910—1157│零玖伍玖公克、驗│
│    │      │          │      │嗣由湯明慧將購買上開│        │  34號通訊監察譯│後淨重零點零玖伍│
│    │      │          │      │甲基安非他命之價金另│        │  文1 紙（參見本│零公克、驗前淨重│
│    │      │          │      │行交予洪彬華，而完成│        │  院卷宗(一)第83頁│零點陸壹捌公克│
│    │      │          │      │交易。              │        │  ）、臺灣大哥大│，驗後淨重零點陸│
│    │      │          │      │【備註】：原起訴書附│        │  股份有限公司99│壹零公克、驗前│
│    │      │          │      │表1 編號9 部分。    │        │  年6 月11日法大│淨重零點陸壹肆零│
│    │      │          │      │                    │        │  字第099081952 │公克，驗後淨重零│
│    │      │          │      │                    │        │  號書函檢附之基│點陸壹公克）│
│    │      │          │      │                    │        │  本資料查詢1 紙│沒收銷燬之，三星│
│    │      │          │      │                    │        │  （參見本院卷宗│廠牌ANYCALL 型號│
│    │      │          │      │                    │        │  (一)第166 頁至第│行動電話壹支（含│
│    │      │          │      │                    │        │  168 頁）、家樂│門號０九一０一一│
│    │      │          │      │                    │        │  福電信股份有限│五七三四號晶片卡│
│    │      │          │      │                    │        │  公司99年7 月7 │壹張）沒收。    │
│    │      │          │      │                    │        │  日家樂福電信字│                │
│    │      │          │      │                    │        │  第000000000 號│                │
│    │      │          │      │                    │        │  函檢附之用戶基│                │
│    │      │          │      │                    │        │  本資料（參見本│                │
│    │      │          │      │                    │        │  院卷宗(一)第188 │                │
│    │      │          │      │                    │        │  頁）、雙向通聯│                │
│    │      │          │      │                    │        │  記錄（參見本院│                │
│    │      │          │      │                    │        │  卷宗(二)第24頁反│                │
│    │      │          │      │                    │        │  面）。        │                │
├──┼───┼─────┼───┼──────────┼────┼────────┼────────┤
│10  │洪彬華│99年1 月16│湯明慧│湯明慧於99年1 月16日│1千元   │1.證人湯明慧於偵│洪彬華販賣第二級│
│    │      │日下午2 時│      │下午2 時11分使用門號│        │  訊中具結之證述│毒品，處有期徒刑│
│    │      │11分後約10│      │0987—764789號行動電│        │  （參見臺灣彰化│肆年，未扣案販賣│
│    │      │分鐘      │      │話與洪彬華使用門號09│        │  地方法院檢察署│第二級毒品所得新│
│    │      │          │      │10—115734號行動電話│        │  99年度偵字第43│臺幣壹仟元沒收之│
│    │      │          │      │聯絡後，約定購買甲基│        │  79號偵查卷宗第│，如全部或一部不│
│    │      │          │      │安非他命之時、地及交│        │  32頁）。      │能沒收時，以其財│
│    │      │          │      │易價格後，湯明慧於左│        │2.門號0910—1157│產抵償之，扣案之│
│    │      │          │      │列時間至約定地點即位│        │  34號通訊監察譯│第二級毒品甲基安│
│    │      │          │      │於彰化縣彰化市○○路│        │  文1 紙（參見本│非他命肆包（分別│
│    │      │          │      │555 號之2 處，向洪彬│        │  院卷宗(一)第84頁│驗前淨重零點柒零│
│    │      │          │      │華購買價值1 千元之甲│        │  ）、臺灣大哥大│肆公克，驗後淨│
│    │      │          │      │基安非他命1 包，嗣由│        │  股份有限公司99│重零點柒零柒公│
│    │      │          │      │湯明慧將購買上開甲基│        │  年6 月11日法大│克、驗前淨重零點│
│    │      │          │      │安非他命之價金另行交│        │  字第099081952 │零玖伍玖公克、驗│
│    │      │          │      │予洪彬華，而完成交易│        │  號書函檢附之基│後淨重零點零玖伍│
│    │      │          │      │。                  │        │  本資料查詢1 紙│零公克、驗前淨重│
│    │      │          │      │【備註】：原起訴書附│        │  （參見本院卷宗│零點陸壹捌公克│
│    │      │          │      │表1 編號10部分。    │        │  (一)第166 頁至第│，驗後淨重零點陸│
│    │      │          │      │                    │        │  168 頁）、家樂│壹零公克、驗前│
│    │      │          │      │                    │        │  福電信股份有限│淨重零點陸壹肆零│
│    │      │          │      │                    │        │  公司99年7 月7 │公克，驗後淨重零│
│    │      │          │      │                    │        │  日家樂福電信字│點陸壹公克）│
│    │      │          │      │                    │        │  第000000000 號│沒收銷燬之，三星│
│    │      │          │      │                    │        │  函檢附之用戶基│廠牌ANYCALL 型號│
│    │      │          │      │                    │        │  本資料（參見本│行動電話壹支（含│
│    │      │          │      │                    │        │  院卷宗(一)第188 │門號０九一０一一│
│    │      │          │      │                    │        │  頁）、雙向通聯│五七三四號晶片卡│
│    │      │          │      │                    │        │  記錄（參見本院│壹張）沒收。    │
│    │      │          │      │                    │        │  卷宗(二)第25頁）│                │
│    │      │          │      │                    │        │  。            │                │
├──┼───┼─────┼───┼──────────┼────┼────────┼────────┤
│11  │洪彬華│99年1 月19│湯明慧│湯明慧使用門號0987—│2千元   │1.證人湯明慧於偵│洪彬華販賣第二級│
│    │      │日晚上11時│      │764789號行動電話與洪│        │  訊中具結之證述│毒品，處有期徒刑│
│    │      │15分後約10│      │彬華使用門號0910—11│        │  （參見臺灣彰化│肆年貳月，未扣案│
│    │      │分鐘至20分│      │5734號行動電話聯絡後│        │  地方法院檢察署│販賣第二級毒品所│
│    │      │鐘內      │      │，約定購買甲基安非他│        │  99年度偵字第43│得新臺幣貳仟元沒│
│    │      │          │      │命之時、地及交易價格│        │  79號偵查卷宗第│收之，如全部或一│
│    │      │          │      │後，由湯明慧於左列時│        │  32頁）。      │部不能沒收時，以│
│    │      │          │      │間至約定地點即洪彬華│        │2.門號0910—1157│其財產抵償之，扣│
│    │      │          │      │所經營位於彰化縣彰化│        │  34號通訊監察譯│案之第二級毒品甲│
│    │      │          │      │市○○路之「敏黑白切│        │  文1 紙（參見本│基安非他命肆包（│
│    │      │          │      │小吃店」前，向洪彬華│        │  院卷宗(一)第98、│分別驗前淨重零點│
│    │      │          │      │購買價值2 千元之甲基│        │  105 頁）、臺灣│柒零肆公克，驗│
│    │      │          │      │安非他命1 包，嗣由湯│        │  大哥大股份有限│後淨重零點柒零│
│    │      │          │      │明慧將購買上開甲基安│        │  公司99年6 月11│柒公克、驗前淨重│
│    │      │          │      │非他命之價金另行交予│        │  日法大字第0990│零點零玖伍玖公克│
│    │      │          │      │洪彬華，而完成交易。│        │  81952 號書函檢│、驗後淨重零點零│
│    │      │          │      │【備註】：原起訴書附│        │  附之基本資料查│玖伍零公克、驗前│
│    │      │          │      │表1 編號11部分。    │        │  詢1 紙（參見本│淨重零點陸壹捌│
│    │      │          │      │                    │        │  院卷宗(一)第166 │公克，驗後淨重零│
│    │      │          │      │                    │        │  頁至第168 頁）│點陸壹零公克、│
│    │      │          │      │                    │        │  、家樂福電信股│驗前淨重零點陸壹│
│    │      │          │      │                    │        │  份有限公司99年│肆零公克，驗後淨│
│    │      │          │      │                    │        │  7 月7 日家樂福│重零點陸壹公│
│    │      │          │      │                    │        │  電信字第099070│克）沒收銷燬之，│
│    │      │          │      │                    │        │  177 號函檢附之│三星廠牌ANYCALL │
│    │      │          │      │                    │        │  用戶基本資料（│型號行動電話壹支│
│    │      │          │      │                    │        │  參見本院卷宗(一)│（含門號０九一０│
│    │      │          │      │                    │        │  第188 頁）、雙│一一五七三四號晶│
│    │      │          │      │                    │        │  向通聯記錄（參│片卡壹張）沒收。│
│    │      │          │      │                    │        │  見本院卷宗(二)第│                │
│    │      │          │      │                    │        │  29頁反面）。  │                │
├──┼───┼─────┼───┼──────────┼────┼────────┼────────┤
│12  │洪彬華│99年1 月20│金萬吉│金萬吉使用門號0921—│無償轉讓│1.證人金萬吉分別│洪彬華明知為禁藥│
│    │      │日下午3 時│      │687803號行動電話與洪│        │  於警詢中陳稱、│而轉讓，處有期徒│
│    │      │45分後約5 │      │彬華使用門號0910—11│        │  於偵訊中具結之│刑拾月，扣案之三│
│    │      │分鐘      │      │5734號行動電話聯絡後│        │  證述（參見臺灣│星廠牌ANYCALL 型│
│    │      │          │      │，約定無償轉讓基安非│        │  彰化地方法院檢│號行動電話壹支（│
│    │      │          │      │他命之時、地後，由金│        │  察署99年度偵字│含門號０九一０一│
│    │      │          │      │萬吉於左列時間至約定│        │  第4381號偵查卷│一五七三四號晶片│
│    │      │          │      │地點即位於彰化縣彰化│        │  宗第35頁反面至│卡壹張）沒收。  │
│    │      │          │      │市○○路之「國聖國民│        │  第36頁、第46頁│                │
│    │      │          │      │小學」前，由洪彬華無│        │  ）。          │                │
│    │      │          │      │償轉讓微量0.1 至0.2 │        │2.門號0910—1157│                │
│    │      │          │      │公克之甲基安非他命予│        │  34號通訊監察譯│                │
│    │      │          │      │金萬吉1 次。        │        │  文1 紙（參見本│                │
│    │      │          │      │【備註】：原起訴書附│        │  院卷宗(一)第108 │                │
│    │      │          │      │表1 編號12部分。    │        │  頁）、家樂福電│                │
│    │      │          │      │                    │        │  信股份有限公司│                │
│    │      │          │      │                    │        │  99年7 月7 日家│                │
│    │      │          │      │                    │        │  樂福電信字第09│                │
│    │      │          │      │                    │        │  9070177 號函檢│                │
│    │      │          │      │                    │        │  附之用戶基本資│                │
│    │      │          │      │                    │        │  料（參見本院卷│                │
│    │      │          │      │                    │        │  宗(一)第188 頁）│                │
│    │      │          │      │                    │        │  、雙向通聯記錄│                │
│    │      │          │      │                    │        │  （參見本院卷宗│                │
│    │      │          │      │                    │        │  (二)第29頁反面）│                │
│    │      │          │      │                    │        │  。            │                │
├──┼───┼─────┼───┼──────────┼────┼────────┼────────┤
│13  │洪彬華│99年2 月3 │金萬吉│金萬吉於左列時間並未│5百元   │證人金萬吉於偵訊│洪彬華販賣第二級│
│    │      │日晚上10時│      │撥打洪彬華使用門號09│        │中具結之證述（參│毒品，處有期徒刑│
│    │      │許        │      │10—115734號行動電話│        │見臺灣彰化地方法│年拾月，未扣案│
│    │      │          │      │，其係直接至洪彬華所│        │院檢察署99年度偵│販賣第二級毒品所│
│    │      │          │      │經營位於彰化縣彰化市│        │字第4381號偵查卷│得新臺幣伍佰元沒│
│    │      │          │      │自強路之「敏黑白切小│        │宗第46頁）。    │收之，如全部或一│
│    │      │          │      │吃店」前，向洪彬華購│        │                │部不能沒收時，以│
│    │      │          │      │買價值5 百元之甲基安│        │                │其財產抵償之。  │
│    │      │          │      │非他命1 包而完成交易│        │                │                │
│    │      │          │      │。嗣由金萬吉將購買上│        │                │                │
│    │      │          │      │開甲基安非他命之價金│        │                │                │
│    │      │          │      │另行透過甲○○轉交予│        │                │                │
│    │      │          │      │洪彬華收受。        │        │                │                │
│    │      │          │      │【備註】：原起訴書附│        │                │                │
│    │      │          │      │表1 編號13部分。    │        │                │                │
│    │      │          │      │                    │        │                │                │
├──┼───┼─────┼───┼──────────┼────┼────────┼────────┤
│14  │洪彬華│99年2 月6 │金萬吉│金萬吉於99年2 月6 日│5百元   │1.證人金萬吉分別│洪彬華共同販賣第│
│    │甲○○│日晚上10時│      │晚上10時24分使用門號│        │  於警詢中陳稱、│二級毒品，處有期│
│    │      │24分後約20│      │0921—687803號行動電│        │  於偵訊中具結之│徒刑年拾月，未│
│    │      │分鐘      │      │話與洪彬華使用門號09│        │  證述（參見臺灣│扣案販賣第二級毒│
│    │      │（起訴書誤│      │10—115734號行動電話│        │  彰化地方法院檢│品所得新臺幣伍佰│
│    │      │載為晚上10│      │聯絡，經洪彬華推由吳│        │  察署99年度偵字│元沒收之，如全部│
│    │      │時許）    │      │穎慶出面與金萬吉聯絡│        │  第4381號偵查卷│或一部不能沒收時│
│    │      │          │      │後，約定購買甲基安非│        │  宗第37頁、第46│，以其與甲○○之│
│    │      │          │      │他命之時、地及交易價│        │  頁）。        │財產連帶抵償之，│
│    │      │          │      │格後，再由金萬吉於左│        │2.證人即共犯洪彬│扣案之第二級毒品│
│    │      │          │      │列時間至約定地點即位│        │  華、甲○○分別│甲基安非他命肆包│
│    │      │          │      │在彰化縣彰化市○○路│        │  於警詢中陳稱、│（分別驗前淨重零│
│    │      │          │      │與華山路路口之「三媽│        │  於偵訊中具結證│點柒零肆公克，│
│    │      │          │      │臭臭鍋」處，向甲○○│        │  述內容（參見臺│驗後淨重零點柒零│
│    │      │          │      │購買價值5 百元之甲基│        │  灣彰化地方法院│柒公克、驗前淨│
│    │      │          │      │安非他命1 包，金萬吉│        │  檢察署99年度偵│重零點零玖伍玖公│
│    │      │          │      │並將購買上開甲基安非│        │  字第4381號偵查│克、驗後淨重零點│
│    │      │          │      │他命之價金連同【附表│        │  卷宗第245 頁；│零玖伍零公克、驗│
│    │      │          │      │】編號13所示之價金一│        │  99年度偵字第50│前淨重零點陸壹│
│    │      │          │      │併透過甲○○交予洪彬│        │  54號偵查卷宗第│捌公克，驗後淨重│
│    │      │          │      │華，而完成交易。    │        │  19 頁 、第112 │零點陸壹零公克│
│    │      │          │      │【備註】：原起訴書附│        │  頁）。        │、驗前淨重零點陸│
│    │      │          │      │表1 編號14部分；追加│        │3.門號0910—1157│壹肆零公克，驗後│
│    │      │          │      │起訴書附表編號4 部分│        │  34號通訊監察譯│淨重零點陸壹│
│    │      │          │      │。                  │        │  文1 紙（參見本│公克）沒收銷燬之│
│    │      │          │      │                    │        │  院卷宗(一)第124 │，三星廠牌ANYCAL│
│    │      │          │      │                    │        │  頁）家樂福電信│L 型號行動電話壹│
│    │      │          │      │                    │        │  股份有限公司99│支（含門號０九一│
│    │      │          │      │                    │        │  年7 月7 日家樂│0000000號│
│    │      │          │      │                    │        │  福電信字第0990│晶片卡壹張）沒收│
│    │      │          │      │                    │        │  70177 號函檢附│。              │
│    │      │          │      │                    │        │  之用戶基本資料│                │
│    │      │          │      │                    │        │  （參見本院卷宗│甲○○共同販賣第│
│    │      │          │      │                    │        │  (一)第188 頁）、│二級毒品，累犯，│
│    │      │          │      │                    │        │  雙向通聯記錄（│處有期徒刑年捌│
│    │      │          │      │                    │        │  參見本院卷宗(二)│月，未扣案販賣第│
│    │      │          │      │                    │        │  第47頁）。    │二級毒品所得新臺│
│    │      │          │      │                    │        │                │幣伍佰元沒收之，│
│    │      │          │      │                    │        │                │如全部或一部不能│
│    │      │          │      │                    │        │                │沒收時，以其與洪│
│    │      │          │      │                    │        │                │彬華之財產連帶抵│
│    │      │          │      │                    │        │                │償之，扣案之第二│
│    │      │          │      │                    │        │                │級毒品甲基安非他│
│    │      │          │      │                    │        │                │命肆包（分別驗前│
│    │      │          │      │                    │        │                │淨重零點柒零肆│
│    │      │          │      │                    │        │                │公克，驗後淨重零│
│    │      │          │      │                    │        │                │點柒零柒公克、│
│    │      │          │      │                    │        │                │驗前淨重零點零玖│
│    │      │          │      │                    │        │                │伍玖公克、驗後淨│
│    │      │          │      │                    │        │                │重零點零玖伍零公│
│    │      │          │      │                    │        │                │克、驗前淨重零點│
│    │      │          │      │                    │        │                │陸壹捌公克，驗│
│    │      │          │      │                    │        │                │後淨重零點陸壹│
│    │      │          │      │                    │        │                │零公克、驗前淨重│
│    │      │          │      │                    │        │                │零點陸壹肆零公克│
│    │      │          │      │                    │        │                │，驗後淨重零點陸│
│    │      │          │      │                    │        │                │壹公克）沒收│
│    │      │          │      │                    │        │                │銷燬之，三星廠牌│
│    │      │          │      │                    │        │                │ANYCALL 型號行動│
│    │      │          │      │                    │        │                │電話壹支（含門號│
│    │      │          │      │                    │        │                │00000000│
│    │      │          │      │                    │        │                │三四號晶片卡壹張│
│    │      │          │      │                    │        │                │）沒收。        │
│    │      │          │      │                    │        │                │                │
├──┼───┼─────┼───┼──────────┼────┼────────┼────────┤
│15  │洪彬華│99年1 月13│湯明慧│湯明慧、尤弘鈞推由湯│2千元   │1.證人湯明慧於偵│洪彬華共同販賣第│
│    │甲○○│日下午約2 │尤弘鈞│明慧與洪彬華聯絡後，│        │  訊中具結之證述│二級毒品，處有期│
│    │      │、3 時許  │      │另經洪彬華推由甲○○│        │  （參見臺灣彰化│徒刑柒年貳月，未│
│    │      │          │      │出面，並約定購買甲基│        │  地方法院檢察署│扣案販賣第二級毒│
│    │      │          │      │安非他命之時、地及交│        │  99年度偵字第43│品所得新臺幣貳仟│
│    │      │          │      │易價格後，再由尤弘鈞│        │  79號偵查卷宗第│元沒收之，如全部│
│    │      │          │      │駕車搭載湯明慧於左列│        │  32頁）。      │或一部不能沒收時│
│    │      │          │      │時間至約定地點即位於│        │2.證人即共犯洪彬│，以其與甲○○之│
│    │      │          │      │彰化縣彰化市○○○路│        │  華於偵訊中具結│財產連帶抵償之，│
│    │      │          │      │之「全家便利商店」前│        │  證述、證人即共│扣案之第二級毒品│
│    │      │          │      │，共同向甲○○購買價│        │  犯甲○○分別於│甲基安非他命肆包│
│    │      │          │      │值2 千元之甲基安非他│        │  警詢中陳稱、於│（分別驗前淨重零│
│    │      │          │      │命1 包，嗣由湯明慧將│        │  偵訊中具結證述│點柒零肆公克，│
│    │      │          │      │購買上開甲基安非他命│        │  內容（參見臺灣│驗後淨重零點柒零│
│    │      │          │      │之價金交予甲○○，而│        │  彰化地方法院檢│柒公克、驗前淨│
│    │      │          │      │完成交易。          │        │  察署99年度偵字│重零點零玖伍玖公│
│    │      │          │      │【備註】：原追加起訴│        │  第4381號偵查卷│克、驗後淨重零點│
│    │      │          │      │書附表編號3 部分；公│        │  宗第245 頁；99│零玖伍零公克、驗│
│    │      │          │      │訴人當庭追加起訴被告│        │  年度偵字第5054│前淨重零點陸壹│
│    │      │          │      │洪彬華。            │        │  號偵查卷宗第16│捌公克，驗後淨重│
│    │      │          │      │                    │        │  頁反面、第112 │零點陸壹零公克│
│    │      │          │      │                    │        │  頁）。        │、驗前淨重零點陸│
│    │      │          │      │                    │        │3.門號0910—1157│壹肆零公克，驗後│
│    │      │          │      │                    │        │  34號通訊監察譯│淨重零點陸壹│
│    │      │          │      │                    │        │  文1 紙（參見本│公克）沒收銷燬之│
│    │      │          │      │                    │        │  院卷宗(一)第67頁│，三星廠牌ANYCAL│
│    │      │          │      │                    │        │  ；按為共犯洪彬│L 型號行動電話壹│
│    │      │          │      │                    │        │  華、甲○○間事│支（含門號０九一│
│    │      │          │      │                    │        │  後對話內容）、│0000000號│
│    │      │          │      │                    │        │  家樂福電信股份│晶片卡壹張）沒收│
│    │      │          │      │                    │        │  有限公司99年7 │。              │
│    │      │          │      │                    │        │  月7 日家樂福電│                │
│    │      │          │      │                    │        │  信字第09907017│甲○○共同販賣第│
│    │      │          │      │                    │        │  7 號函檢附之用│二級毒品，累犯，│
│    │      │          │      │                    │        │  戶基本資料（參│處有期徒刑肆年陸│
│    │      │          │      │                    │        │  見本院卷宗(一)第│月，未扣案販賣第│
│    │      │          │      │                    │        │  188 頁）、雙向│二級毒品所得新臺│
│    │      │          │      │                    │        │  通聯記錄（參見│幣貳仟元沒收之，│
│    │      │          │      │                    │        │  本院卷宗(二)第22│如全部或一部不能│
│    │      │          │      │                    │        │  頁）。        │沒收時，以其與洪│
│    │      │          │      │                    │        │                │彬華之財產連帶抵│
│    │      │          │      │                    │        │                │償之，扣案之第二│
│    │      │          │      │                    │        │                │級毒品甲基安非他│
│    │      │          │      │                    │        │                │命肆包（分別驗前│
│    │      │          │      │                    │        │                │淨重零點柒零肆│
│    │      │          │      │                    │        │                │公克，驗後淨重零│
│    │      │          │      │                    │        │                │點柒零柒公克、│
│    │      │          │      │                    │        │                │驗前淨重零點零玖│
│    │      │          │      │                    │        │                │伍玖公克、驗後淨│
│    │      │          │      │                    │        │                │重零點零玖伍零公│
│    │      │          │      │                    │        │                │克、驗前淨重零點│
│    │      │          │      │                    │        │                │陸壹捌公克，驗│
│    │      │          │      │                    │        │                │後淨重零點陸壹│
│    │      │          │      │                    │        │                │零公克、驗前淨重│
│    │      │          │      │                    │        │                │零點陸壹肆零公克│
│    │      │          │      │                    │        │                │，驗後淨重零點陸│
│    │      │          │      │                    │        │                │壹公克）沒收│
│    │      │          │      │                    │        │                │銷燬之，三星廠牌│
│    │      │          │      │                    │        │                │ANYCALL 型號行動│
│    │      │          │      │                    │        │                │電話壹支（含門號│
│    │      │          │      │                    │        │                │00000000│
│    │      │          │      │                    │        │                │三四號晶片卡壹張│
│    │      │          │      │                    │        │                │）沒收。        │
└──┴───┴─────┴───┴──────────┴────┴────────┴────────┘

【附表2】：日期：民國；金額：新臺幣
┌──┬───┬─────┬───┬──────────┬────┬────────┬────────┐
│編號│行為人│交易或轉讓│相對人│交易或轉讓毒品種類、│交易價格│      證據      │    主文欄      │
│    │      │   時間   │      │地點、方式【備註】  │        │                │                │
│    │      │          │      │                    │        │                │                │
├──┼───┼─────┼───┼──────────┼────┼────────┼────────┤
│ 1  │湯明慧│99年3 月13│尤弘鈞│尤弘鈞於99年3 月13日│無償轉讓│1.證人尤弘鈞分別│湯明慧明知偽藥而│
│    │      │日下午6 時│      │下午6 時29分使用門號│        │  於警詢中陳稱、│轉讓，處有期徒刑│
│    │      │29分後約30│      │0912—494520行動電話│        │  偵訊中具結之證│柒月。扣案之NOKI│
│    │      │分鐘      │      │與湯明慧使用門號0987│        │  述（參見臺灣彰│A 廠牌行動電話壹│
│    │      │          │      │—764789號行動電話聯│        │  化地方法院檢察│支（含門號０九八│
│    │      │          │      │絡後，由尤弘鈞至湯明│        │  署99年度偵字第│0000000號│
│    │      │          │      │慧位於彰化縣彰化市美│        │  4380號偵查卷宗│晶片卡壹張）沒收│
│    │      │          │      │寮路二段496 號住處，│        │  第10頁、第23頁│。              │
│    │      │          │      │經湯明慧無償轉讓微量│        │  ）、被告湯明慧│                │
│    │      │          │      │約0.2 至0.3 公克之愷│        │  於偵訊中自白（│                │
│    │      │          │      │他命予尤弘鈞1 次。  │        │  參見臺灣彰化地│                │
│    │      │          │      │【備註】：原起訴書附│        │  方法院檢察署99│                │
│    │      │          │      │表2 編號1 部分。    │        │  年度偵字第4380│                │
│    │      │          │      │                    │        │  號偵查卷宗第15│                │
│    │      │          │      │                    │        │  0 頁）。      │                │
│    │      │          │      │                    │        │2.門號0987—7647│                │
│    │      │          │      │                    │        │  89號通訊監察譯│                │
│    │      │          │      │                    │        │  文1 紙（參見本│                │
│    │      │          │      │                    │        │  院卷宗(一)第154 │                │
│    │      │          │      │                    │        │  頁）、臺灣大哥│                │
│    │      │          │      │                    │        │  大股份有限公司│                │
│    │      │          │      │                    │        │  99年6 月11日法│                │
│    │      │          │      │                    │        │  大字第09908195│                │
│    │      │          │      │                    │        │  2 號書函檢附之│                │
│    │      │          │      │                    │        │  基本資料查詢1 │                │
│    │      │          │      │                    │        │  紙（參見本院卷│                │
│    │      │          │      │                    │        │  宗(一)第166 頁至│                │
│    │      │          │      │                    │        │  第168 頁）、雙│                │
│    │      │          │      │                    │        │  向通聯記錄（參│                │
│    │      │          │      │                    │        │  見本院卷宗(二)第│                │
│    │      │          │      │                    │        │  134 頁）。    │                │
├──┼───┼─────┼───┼──────────┼────┼────────┼────────┤
│ 2  │楊政璋│99年1 月3 │湯明翔│湯明翔【即湯明慧之弟│6百元   │1.證人湯明翔分別│楊政璋共同販賣第│
│    │湯明慧│日中午12時│      │】於99年1 月3 日上午│        │  於警詢中陳稱、│三級毒品，處有期│
│    │      │許        │      │11時16分使用門號0981│        │  偵訊中具結之證│徒刑伍年貳月，未│
│    │      │          │      │—488594號行動電話撥│        │  述（參見臺灣彰│扣案販賣第三級毒│
│    │      │          │      │打湯明慧使用門號0987│        │  化地方法院檢察│品所得新臺幣陸佰│
│    │      │          │      │—764789號行動電話，│        │  署99年度偵字第│元沒收之，如全部│
│    │      │          │      │經楊政璋推由湯明慧出│        │  4380號偵查卷宗│或一部不能沒收時│
│    │      │          │      │面與湯明翔聯絡後，約│        │  第43頁至第44頁│，以其與湯明慧之│
│    │      │          │      │定購買愷他命之時、地│        │  、第54頁）。  │財產連帶抵償之，│
│    │      │          │      │及交易價格後，湯明慧│        │2.共犯即證人湯明│扣案之NOKIA 廠牌│
│    │      │          │      │於左列時間在其位於彰│        │  慧於偵訊中具結│行動電話壹支（含│
│    │      │          │      │化縣和美鎮○○路79之│        │  之證述（參見臺│門號０九八七七六│
│    │      │          │      │16號4 樓租屋處，由湯│        │  灣彰化地方法院│四七八九號晶片卡│
│    │      │          │      │明翔向湯明慧購買價值│        │  檢察署99年度偵│壹張）沒收。    │
│    │      │          │      │6 百元之愷他命1 包，│        │  字第4380號偵查│                │
│    │      │          │      │嗣由湯明翔將購買上開│        │  卷宗第151 頁）│湯明慧共同販賣第│
│    │      │          │      │愷他命之價金交予楊政│        │  。            │三級毒品，處有期│
│    │      │          │      │璋，而完成交易。    │        │3.門號0987—7647│徒刑貳年拾月，未│
│    │      │          │      │【備註】：原起訴書附│        │  89號通訊監察譯│扣案販賣第三級毒│
│    │      │          │      │表2 編號2 部分。    │        │  文1 紙（參見本│品所得新臺幣陸佰│
│    │      │          │      │                    │        │  院卷宗(一)第153 │元沒收之，如全部│
│    │      │          │      │                    │        │  頁）、臺灣大哥│或一部不能沒收時│
│    │      │          │      │                    │        │  大股份有限公司│，以其與楊政璋之│
│    │      │          │      │                    │        │  99年6 月11日法│財產連帶抵償之，│
│    │      │          │      │                    │        │  大字第09908195│扣案之NOKIA 廠牌│
│    │      │          │      │                    │        │  2 號書函檢附之│行動電話壹支（含│
│    │      │          │      │                    │        │  基本資料查詢1 │門號０九八七七六│
│    │      │          │      │                    │        │  紙（參見本院卷│四七八九號晶片卡│
│    │      │          │      │                    │        │  宗(一)第166 頁至│壹張）沒收。    │
│    │      │          │      │                    │        │  第168 頁）、雙│                │
│    │      │          │      │                    │        │  向通聯記錄（參│                │
│    │      │          │      │                    │        │  見本院卷宗(二)第│                │
│    │      │          │      │                    │        │  87頁）。      │                │
├──┼───┼─────┼───┼──────────┼────┼────────┼────────┤
│ 3  │湯明慧│98年12月25│湯明翔│湯明慧於左列時間在其│無償轉讓│1.證人湯明翔於偵│湯明慧明知偽藥而│
│    │      │日晚上11時│      │位於彰化縣和美鎮東萊│        │  訊中具結之證述│轉讓，處有期徒刑│
│    │      │50分      │      │路79 之16 號4 樓租屋│        │  （參見臺灣彰化│柒月。          │
│    │      │          │      │處，無償轉讓微量約0.│        │  地方法院檢察署│                │
│    │      │          │      │2 至0.3 公克之愷他命│        │  99年度偵字第43│                │
│    │      │          │      │予湯明翔1 次。      │        │  80號偵查卷宗第│                │
│    │      │          │      │【備註】：原起訴書附│        │  54頁）。      │                │
│    │      │          │      │表2 編號3 部分。    │        │2.門號0987—7647│                │
│    │      │          │      │                    │        │  89號通訊監察譯│                │
│    │      │          │      │                    │        │  文1 紙（參見本│                │
│    │      │          │      │                    │        │  院卷宗(一)第141 │                │
│    │      │          │      │                    │        │  頁；即被告楊政│                │
│    │      │          │      │                    │        │  璋、湯明慧間通│                │
│    │      │          │      │                    │        │  話監聽譯文）、│                │
│    │      │          │      │                    │        │  臺灣大哥大股份│                │
│    │      │          │      │                    │        │  有限公司99年6 │                │
│    │      │          │      │                    │        │  月11日法大字第│                │
│    │      │          │      │                    │        │  000000000 號書│                │
│    │      │          │      │                    │        │  函檢附之基本資│                │
│    │      │          │      │                    │        │  料查詢1 紙（參│                │
│    │      │          │      │                    │        │  見本院卷宗(一)第│                │
│    │      │          │      │                    │        │  166 頁至第168 │                │
│    │      │          │      │                    │        │  頁）、雙向通聯│                │
│    │      │          │      │                    │        │  記錄（參見本院│                │
│    │      │          │      │                    │        │  卷宗(二)第82頁）│                │
│    │      │          │      │                    │        │  。            │                │
├──┼───┼─────┼───┼──────────┼────┼────────┼────────┤
│ 4  │湯明慧│99年4 月26│湯明翔│湯明慧於左列時間在其│無償轉讓│證人湯明翔於偵訊│湯明慧明知偽藥而│
│    │      │日下午5 時│      │位於彰化縣和美鎮東萊│        │中具結之證述（參│轉讓，處有期徒刑│
│    │      │30分      │      │路79之16號4 樓租屋處│        │見臺灣彰化地方法│柒月。          │
│    │      │          │      │，無償轉讓微量約0.2 │        │院檢察署99年度偵│                │
│    │      │          │      │至0.3 公克之愷他命予│        │字第4380號偵查卷│                │
│    │      │          │      │湯明翔1 次。        │        │宗第54頁）。    │                │
│    │      │          │      │【備註】：原起訴書附│        │                │                │
│    │      │          │      │表2 編號4 部分。    │        │                │                │
│    │      │          │      │                    │        │                │                │
├──┼───┼─────┼───┼──────────┼────┼────────┼────────┤
│ 5  │楊政璋│99年1 月2 │林雅如│湯明慧於99年1 月2 日│6百元   │1.證人林雅如分別│楊政璋共同販賣第│
│    │湯明慧│日凌晨3 時│      │凌晨3 時3 分、3 時5 │        │  於警詢中陳稱、│三級毒品，處有期│
│    │      │5 分後之某│      │分使用門號0987—7647│        │  偵訊中具結之證│徒刑年，未扣案│
│    │      │時許      │      │89號行動電話傳送出售│        │  述（參見臺灣彰│販賣第三級毒品所│
│    │      │          │      │愷他命內容之行動電話│        │  化地方法院檢察│得新臺幣陸佰元沒│
│    │      │          │      │簡訊至林雅如【即湯明│        │  署99年度偵字第│收之，如全部或一│
│    │      │          │      │慧之同事】使用門號09│        │  4379號偵查卷宗│部不能沒收時，以│
│    │      │          │      │89—183679號行動電話│        │  第7 頁至第9 頁│其與湯明慧之財產│
│    │      │          │      │，經楊政璋推由湯明慧│        │  、第14、15頁）│連帶抵償之，扣案│
│    │      │          │      │出面與林雅如聯絡後，│        │  。            │之NOKIA 廠牌行動│
│    │      │          │      │約定購買愷他命之時、│        │2.共犯即證人湯明│電話壹支（含門號│
│    │      │          │      │地及交易價格後，於左│        │  慧於偵訊中具結│00000000│
│    │      │          │      │列時間在彰化縣彰化市│        │  之證述、共同被│八九號晶片卡壹張│
│    │      │          │      │金馬路之「滿庭芳KTV │        │  告楊政璋於偵訊│）沒收。        │
│    │      │          │      │」外面處，由林雅如向│        │  中之自白（參見│                │
│    │      │          │      │湯明慧購買價值6 百元│        │  臺灣彰化地方法│湯明慧共同販賣第│
│    │      │          │      │之愷他命1 包，並由林│        │  院檢察署99年度│三級毒品，處有期│
│    │      │          │      │雅如將購買上開愷他命│        │  偵字第4380號偵│徒刑貳年拾月，未│
│    │      │          │      │之價金交予湯明慧，而│        │  查卷宗第151 頁│扣案販賣第三級毒│
│    │      │          │      │完成交易。          │        │  、第159 頁）。│品所得新臺幣陸佰│
│    │      │          │      │【備註】：原起訴書附│        │3.門號0987—7647│元沒收之，如全部│
│    │      │          │      │表2 編號5 部分。    │        │  89號通訊監察譯│或一部不能沒收時│
│    │      │          │      │                    │        │  文1 紙（參見本│，以其與楊政璋之│
│    │      │          │      │                    │        │  院卷宗(一)第145 │財產連帶抵償之，│
│    │      │          │      │                    │        │  頁）、臺灣大哥│扣案之NOKIA 廠牌│
│    │      │          │      │                    │        │  大股份有限公司│行動電話壹支（含│
│    │      │          │      │                    │        │  99年6 月11日法│門號０九八七七六│
│    │      │          │      │                    │        │  大字第09908195│四七八九號晶片卡│
│    │      │          │      │                    │        │  2 號書函檢附之│壹張）沒收。    │
│    │      │          │      │                    │        │  基本資料查詢1 │                │
│    │      │          │      │                    │        │  紙（參見本院卷│                │
│    │      │          │      │                    │        │  宗(一)第166 頁至│                │
│    │      │          │      │                    │        │  第168 頁）、雙│                │
│    │      │          │      │                    │        │  向通聯記錄（參│                │
│    │      │          │      │                    │        │  見本院卷宗(二)第│                │
│    │      │          │      │                    │        │  86頁）。      │                │
├──┼───┼─────┼───┼──────────┼────┼────────┼────────┤
│ 6  │楊政璋│99年1 月2 │林雅如│湯明慧於99年1 月2 日│6百元   │1.證人林雅如分別│楊政璋共同販賣第│
│    │湯明慧│日晚上11時│      │晚上11時32分、11時35│        │  於警詢中陳稱、│三級毒品，處有期│
│    │      │35分後之某│      │分使用門號0987—7647│        │  偵訊中具結之證│徒刑年，未扣案│
│    │      │時許      │      │89號行動電話傳送出售│        │  述（參見臺灣彰│販賣第三級毒品所│
│    │      │          │      │愷他命內容之行動電話│        │  化地方法院檢察│得新臺幣陸佰元沒│
│    │      │          │      │簡訊至林雅如使用門號│        │  署99年度偵字第│收之，如全部或一│
│    │      │          │      │0989—183679號行動電│        │  4379號偵查卷宗│部不能沒收時，以│
│    │      │          │      │話，經楊政璋推由湯明│        │  第7 頁至第9 頁│其與湯明慧之財產│
│    │      │          │      │慧出面與林雅如聯絡後│        │  、第14、15頁）│連帶抵償之，扣案│
│    │      │          │      │，約定購買愷他命之時│        │  。            │之NOKIA 廠牌行動│
│    │      │          │      │、地及交易價格後，於│        │2.共犯即證人湯明│電話壹支（含門號│
│    │      │          │      │左列時間在設於彰化縣│        │  慧於偵訊中具結│00000000│
│    │      │          │      │彰化市○○路之「滿庭│        │  之證述、共同被│八九號晶片卡壹張│
│    │      │          │      │芳KTV 」外面處，由林│        │  告楊政璋於偵訊│）沒收。        │
│    │      │          │      │雅如向湯明慧購買價值│        │  中之自白（參見│                │
│    │      │          │      │6 百元之愷他命1 包，│        │  臺灣彰化地方法│湯明慧共同販賣第│
│    │      │          │      │並由林雅如將購買上開│        │  院檢察署99年度│三級毒品，處有期│
│    │      │          │      │愷他命之價金交予湯明│        │  偵字第4380號偵│徒刑貳年拾月，未│
│    │      │          │      │慧，而完成交易。    │        │  查卷宗第151 頁│扣案販賣第三級毒│
│    │      │          │      │【備註】：原起訴書附│        │  、第159 頁）。│品所得新臺幣陸佰│
│    │      │          │      │表2 編號5 部分。    │        │3.門號0987—7647│元沒收之，如全部│
│    │      │          │      │                    │        │  89號通訊監察譯│或一部不能沒收時│
│    │      │          │      │                    │        │  文1 紙（參見本│，以其與楊政璋之│
│    │      │          │      │                    │        │  院卷宗(一)第145 │財產連帶抵償之，│
│    │      │          │      │                    │        │  頁）、臺灣大哥│扣案之NOKIA 廠牌│
│    │      │          │      │                    │        │  大股份有限公司│行動電話壹支（含│
│    │      │          │      │                    │        │  99年6 月11日法│門號０九八七七六│
│    │      │          │      │                    │        │  大字第09908195│四七八九號晶片卡│
│    │      │          │      │                    │        │  2 號書函檢附之│壹張）沒收。    │
│    │      │          │      │                    │        │  基本資料查詢1 │                │
│    │      │          │      │                    │        │  紙（參見本院卷│                │
│    │      │          │      │                    │        │  宗(一)第166 頁至│                │
│    │      │          │      │                    │        │  第168 頁）、雙│                │
│    │      │          │      │                    │        │  向通聯記錄（參│                │
│    │      │          │      │                    │        │  見本院卷宗(二)第│                │
│    │      │          │      │                    │        │  87頁）。      │                │
├──┼───┼─────┼───┼──────────┼────┼────────┼────────┤
│ 7  │楊政璋│99年1 月初│林雅如│林雅如前經湯明慧告知│1 千2 百│1.證人林雅如分別│楊政璋共同販賣第│
│    │湯明慧│某日（即99│      │楊政璋行動電話號碼後│元（購買│  於警詢中陳稱、│三級毒品，處有期│
│    │      │年除99年1 │      │，於左列時間撥打楊政│2 小包；│  偵訊中具結之證│徒刑年月，未│
│    │      │月2 日外之│      │璋使用門號0938—0099│每包6 百│  述（參見臺灣彰│扣案販賣第三級毒│
│    │      │年初某日）│      │04號行動電話聯絡，約│元）    │  化地方法院檢察│品所得新臺幣壹仟│
│    │      │          │      │定購買愷他命之時、地│        │  署99年度偵字第│貳佰元沒收之，如│
│    │      │          │      │及交易價格後，湯明慧│        │  4380號偵查卷宗│全部或一部不能沒│
│    │      │          │      │推由楊政璋出面於左列│        │  第76頁、第83頁│收時，以其與湯明│
│    │      │          │      │時間在設於彰化縣和美│        │  至第84頁）。  │慧之財產連帶抵償│
│    │      │          │      │鎮之「全家福KTV 」門│        │2.共犯即證人湯明│之，扣案之NOKIA │
│    │      │          │      │口處，由林雅如向楊政│        │  慧於偵訊中具結│廠牌行動電話壹支│
│    │      │          │      │璋購買價值1 千2 百元│        │  之證述、共同被│（含門號０九三八│
│    │      │          │      │之愷他命2 包（每包價│        │  告楊政璋於偵訊│００九九０四號晶│
│    │      │          │      │值6 百元），並由林雅│        │  中之自白（參見│片卡壹張）沒收。│
│    │      │          │      │如將購買上開愷他命之│        │  臺灣彰化地方法│                │
│    │      │          │      │價金交予楊政璋，而完│        │  院檢察署99年度│湯明慧共同販賣第│
│    │      │          │      │成交易。            │        │  偵字第4380號偵│三級毒品，處有期│
│    │      │          │      │【備註】：原起訴書附│        │  查卷宗第151 頁│徒刑年壹月，未│
│    │      │          │      │表2 編號6 部分。    │        │  、第159 頁）。│扣案販賣第三級毒│
│    │      │          │      │                    │        │                │品所得新臺幣壹仟│
│    │      │          │      │                    │        │                │貳佰元沒收之，如│
│    │      │          │      │                    │        │                │全部或一部不能沒│
│    │      │          │      │                    │        │                │收時，以其與楊政│
│    │      │          │      │                    │        │                │璋之財產連帶抵償│
│    │      │          │      │                    │        │                │之，扣案之NOKIA │
│    │      │          │      │                    │        │                │廠牌行動電話壹支│
│    │      │          │      │                    │        │                │（含門號０九三八│
│    │      │          │      │                    │        │                │００九九０四號晶│
│    │      │          │      │                    │        │                │片卡壹張）沒收。│
├──┼───┼─────┼───┼──────────┼────┼────────┼────────┤
│ 8  │楊政璋│99年農曆春│林雅如│林雅如前經湯明慧告知│1 千2 百│1.證人林雅如分別│楊政璋共同販賣第│
│    │湯明慧│節後之某日│      │楊政璋行動電話號碼後│元（購買│  於警詢中陳稱、│三級毒品，處有期│
│    │      │          │      │，於99年農曆春節後之│2 小包；│  偵訊中具結之證│徒刑年月，未│
│    │      │          │      │某日撥打楊政璋使用門│每包6 百│  述（參見臺灣彰│扣案販賣第三級毒│
│    │      │          │      │號0938—009904號行動│元）    │  化地方法院檢察│品所得新臺幣壹仟│
│    │      │          │      │電話聯絡後，約定購買│        │  署99年度偵字第│貳佰元沒收之，如│
│    │      │          │      │愷他命之時、地及交易│        │  4380號偵查卷宗│全部或一部不能沒│
│    │      │          │      │價格後，湯明慧推由楊│        │  第76頁、第83頁│收時，以其與湯明│
│    │      │          │      │政璋於左列時間至約定│        │  至第85頁）。  │慧之財產連帶抵償│
│    │      │          │      │地點即位於彰化縣彰化│        │2.共犯即證人湯明│之，扣案之NOKIA │
│    │      │          │      │市○○路之「滿庭芳KT│        │  慧於偵訊中具結│廠牌行動電話壹支│
│    │      │          │      │V 」前，由林雅如向楊│        │  之證述、共同被│（含門號０九三八│
│    │      │          │      │政璋購買價值1 千2 百│        │  告楊政璋於偵訊│００九九０四號晶│
│    │      │          │      │元之愷他命2 包，並由│        │  中之自白（參見│片卡壹張）沒收。│
│    │      │          │      │林雅如將購買上開愷他│        │  臺灣彰化地方法│                │
│    │      │          │      │命之價金交予楊政璋，│        │  院檢察署99年度│湯明慧共同販賣第│
│    │      │          │      │而完成交易。        │        │  偵字第4380號偵│三級毒品，處有期│
│    │      │          │      │【備註】：原起訴書附│        │  查卷宗第151 頁│徒刑年壹月，未│
│    │      │          │      │表2 編號7 部分。    │        │  、第159 頁）。│扣案販賣第三級毒│
│    │      │          │      │                    │        │                │品所得新臺幣壹仟│
│    │      │          │      │                    │        │                │貳佰元沒收之，如│
│    │      │          │      │                    │        │                │全部或一部不能沒│
│    │      │          │      │                    │        │                │收時，以其與楊政│
│    │      │          │      │                    │        │                │璋之財產連帶抵償│
│    │      │          │      │                    │        │                │之，扣案之NOKIA │
│    │      │          │      │                    │        │                │廠牌行動電話壹支│
│    │      │          │      │                    │        │                │（含門號０九三八│
│    │      │          │      │                    │        │                │００九九０四號晶│
│    │      │          │      │                    │        │                │片卡壹張）沒收。│
├──┼───┼─────┼───┼──────────┼────┼────────┼────────┤
│ 9  │楊政璋│99年3 月10│林雅如│林雅如前經湯明慧告知│1 千2 百│1.證人林雅如分別│楊政璋共同販賣第│
│    │湯明慧│日晚上8 時│      │楊政璋行動電話號碼後│元（購買│  於警詢中陳稱、│三級毒品，處有期│
│    │      │43分後之某│      │，於99年3 月10日下午│2 小包；│  偵訊中具結之證│徒刑年月，未│
│    │      │時許      │      │4 時44分起至同日晚上│每包6 百│  述（參見臺灣彰│扣案販賣第三級毒│
│    │      │          │      │8 時43分止，分別使用│元）    │  化地方法院檢察│品所得新臺幣壹仟│
│    │      │          │      │門號0982—902792、09│        │  署99年度偵字第│貳佰元沒收之，如│
│    │      │          │      │81—780799號行動電話│        │  4380號偵查卷宗│全部或一部不能沒│
│    │      │          │      │與楊政璋使用門號0938│        │  第76頁、第83頁│收時，以其與湯明│
│    │      │          │      │—009904號行動電話聯│        │  至第85頁）。  │慧之財產連帶抵償│
│    │      │          │      │絡後，約定購買愷他命│        │2.共犯即證人湯明│之，扣案之NOKIA │
│    │      │          │      │之時、地及交易價格後│        │  慧於偵訊中具結│廠牌行動電話壹支│
│    │      │          │      │，再由楊政璋駕車搭載│        │  之證述、共同被│（含門號０九三八│
│    │      │          │      │湯明慧於左列時間至約│        │  告楊政璋於偵訊│００九九０四號晶│
│    │      │          │      │定地點即位於彰化縣彰│        │  中之自白（參見│片卡壹張）沒收。│
│    │      │          │      │化市○○路與茄苳路口│        │  臺灣彰化地方法│                │
│    │      │          │      │之「7 —11」便利商店│        │  院檢察署99年度│湯明慧共同販賣第│
│    │      │          │      │前，經林雅如進入楊政│        │  偵字第4380號偵│三級毒品，處有期│
│    │      │          │      │璋所駕駛之車輛內向楊│        │  查卷宗第151 頁│徒刑年壹月，未│
│    │      │          │      │政璋、湯明慧購買價值│        │  、第159 頁）。│扣案販賣第三級毒│
│    │      │          │      │1 千2 百元之愷他命2 │        │3.門號0938—0099│品所得新臺幣壹仟│
│    │      │          │      │包，並由林雅如將購買│        │  04號通訊監察譯│貳佰元沒收之，如│
│    │      │          │      │上開愷他命之價金交予│        │  文1 紙（參見本│全部或一部不能沒│
│    │      │          │      │楊政璋，而完成交易。│        │  院卷宗(一)第164 │收時，以其與楊政│
│    │      │          │      │【備註】：原起訴書附│        │  頁）、遠傳電信│璋之財產連帶抵償│
│    │      │          │      │表1 編號8 部分。    │        │  股份有限公司99│之，扣案之NOKIA │
│    │      │          │      │                    │        │  年6 月24日遠傳│廠牌行動電話壹支│
│    │      │          │      │                    │        │  （企營）字第09│（含門號０九三八│
│    │      │          │      │                    │        │  910604027 號函│００九九０四號晶│
│    │      │          │      │                    │        │  檢附之基本資料│片卡壹張）沒收。│
│    │      │          │      │                    │        │  查詢1 紙（參見│                │
│    │      │          │      │                    │        │  本院卷宗(一)第17│                │
│    │      │          │      │                    │        │  1 頁至第172 頁│                │
│    │      │          │      │                    │        │  、第181 頁）、│                │
│    │      │          │      │                    │        │  雙向通聯記錄（│                │
│    │      │          │      │                    │        │  見本院卷宗(二)第│                │
│    │      │          │      │                    │        │  432 頁）。    │                │
├──┼───┼─────┼───┼──────────┼────┼────────┼────────┤
│10  │楊政璋│99年1 月3 │許錦旺│許錦旺於99年1 月3 日│5百元   │1.證人許錦旺分別│楊政璋共同販賣第│
│    │湯明慧│日上午9 時│      │上午9 時6 分、同日9 │        │  於警詢中陳稱、│三級毒品，處有期│
│    │      │7 分後之某│      │時7 分使用門號0930—│        │  偵訊中具結之證│徒刑貳年拾壹月，│
│    │      │時許      │      │627070號行動電話與湯│        │  述（參見臺灣彰│未扣案販賣第三級│
│    │      │          │      │明慧使用門號0987—76│        │  化地方法院檢察│毒品所得新臺幣伍│
│    │      │          │      │4789號行動電話聯絡後│        │  署99年度偵字第│佰元沒收之，如全│
│    │      │          │      │，約定購買愷他命之時│        │  4380號偵查卷宗│部或一部不能沒收│
│    │      │          │      │、地及交易價格後，湯│        │  第103 頁至第10│時，以其與湯明慧│
│    │      │          │      │明慧、楊政璋於左列時│        │  5 頁、第117 頁│之財產連帶抵償之│
│    │      │          │      │間至約定地點即位於彰│        │  至第118 頁）。│，扣案之NOKIA 廠│
│    │      │          │      │化縣彰化市○○路之「│        │2.共犯即證人湯明│牌行動電話壹支（│
│    │      │          │      │玩得龍電子遊藝場」後│        │  慧於偵訊中具結│含門號０九八七七│
│    │      │          │      │方之加水站處，由許錦│        │  之證述、共同被│六四七八九號晶片│
│    │      │          │      │旺向楊政璋購買價值5 │        │  告楊政璋於偵訊│卡壹張）沒收。  │
│    │      │          │      │百元之愷他命1 包，並│        │  中之自白（參見│                │
│    │      │          │      │由許錦旺將購買上開愷│        │  臺灣彰化地方法│湯明慧共同販賣第│
│    │      │          │      │他命之價金交予楊政璋│        │  院檢察署99年度│三級毒品，處有期│
│    │      │          │      │，而完成交易。      │        │  偵字第4380號偵│徒刑貳年玖月，未│
│    │      │          │      │【備註】：原起訴書附│        │  查卷宗第151 頁│扣案販賣第三級毒│
│    │      │          │      │表2 編號9 部分。    │        │  、第159 頁）。│品所得新臺幣伍佰│
│    │      │          │      │                    │        │3.門號0987—7647│元沒收之，如全部│
│    │      │          │      │                    │        │  89號通訊監察譯│或一部不能沒收時│
│    │      │          │      │                    │        │  文1 紙（參見本│，以其與楊政璋之│
│    │      │          │      │                    │        │  院卷宗(一)第152 │財產連帶抵償之，│
│    │      │          │      │                    │        │  頁）、臺灣大哥│扣案之NOKIA 廠牌│
│    │      │          │      │                    │        │  大股份有限公司│行動電話壹支（含│
│    │      │          │      │                    │        │  99年6 月11日法│門號０九八七七六│
│    │      │          │      │                    │        │  大字第09908195│四七八九號晶片卡│
│    │      │          │      │                    │        │  2 號書函檢附之│壹張）沒收。    │
│    │      │          │      │                    │        │  基本資料查詢1 │                │
│    │      │          │      │                    │        │  紙（參見本院卷│                │
│    │      │          │      │                    │        │  宗(一)第166 頁至│                │
│    │      │          │      │                    │        │  第168 頁）、雙│                │
│    │      │          │      │                    │        │  向通聯記錄（參│                │
│    │      │          │      │                    │        │  見本院卷宗(二)第│                │
│    │      │          │      │                    │        │  87頁）。      │                │
├──┼───┼─────┼───┼──────────┼────┼────────┼────────┤
│11  │楊政璋│99年3 月間│許錦旺│許錦旺於99年3 月間某│5百元   │1.證人許錦旺分別│楊政璋共同販賣第│
│    │湯明慧│某日      │      │日使用門號0930—6270│        │  於警詢中陳稱、│三級毒品，處有期│
│    │      │          │      │70號行動電話與湯明慧│        │  偵訊中具結之證│徒刑貳年拾壹月，│
│    │      │          │      │使用門號0987—764789│        │  述（參見臺灣彰│未扣案販賣第三級│
│    │      │          │      │號行動電話聯絡後，約│        │  化地方法院檢察│毒品所得新臺幣伍│
│    │      │          │      │定購買愷他命之時、地│        │  署99年度偵字第│佰元沒收之，如全│
│    │      │          │      │及交易價格後，湯明慧│        │  4380號偵查卷宗│部或一部不能沒收│
│    │      │          │      │、楊政璋於左列時間至│        │  第103 頁至第10│時，以其與湯明慧│
│    │      │          │      │約定地點即位於彰化縣│        │  5 頁、第117 頁│之財產連帶抵償之│
│    │      │          │      │和美鎮之「全家福KTV │        │  至第118 頁）。│，扣案之NOKIA 廠│
│    │      │          │      │」處，由許錦旺向楊政│        │2.共犯即證人湯明│牌行動電話壹支（│
│    │      │          │      │璋購買價值5 百元之愷│        │  慧於偵訊中具結│含門號０九八七七│
│    │      │          │      │他命1 包，並由許錦旺│        │  之證述、共同被│六四七八九號晶片│
│    │      │          │      │將購買上開愷他命之價│        │  告楊政璋於偵訊│卡壹張）沒收。  │
│    │      │          │      │金交予楊政璋，而完成│        │  中之自白（參見│                │
│    │      │          │      │交易。              │        │  臺灣彰化地方法│湯明慧共同販賣第│
│    │      │          │      │【備註】：原起訴書附│        │  院檢察署99年度│三級毒品，處有期│
│    │      │          │      │表2 編號10部分。    │        │  偵字第4380號偵│徒刑貳年玖月，未│
│    │      │          │      │                    │        │  查卷宗第151 頁│扣案販賣第三級毒│
│    │      │          │      │                    │        │  、第159 頁）。│品所得新臺幣伍佰│
│    │      │          │      │                    │        │3.臺灣大哥大股份│元沒收之，如全部│
│    │      │          │      │                    │        │  有限公司99年6 │或一部不能沒收時│
│    │      │          │      │                    │        │  月11日法大字第│，以其與楊政璋之│
│    │      │          │      │                    │        │  000000000 號書│財產連帶抵償之，│
│    │      │          │      │                    │        │  函檢附之門號09│扣案之NOKIA 廠牌│
│    │      │          │      │                    │        │  87—764789號基│行動電話壹支（含│
│    │      │          │      │                    │        │  本資料查詢1 紙│門號０九八七七六│
│    │      │          │      │                    │        │  （參見本院卷宗│四七八九號晶片卡│
│    │      │          │      │                    │        │  (一)第166 頁至第│壹張）沒收。    │
│    │      │          │      │                    │        │  168 頁）。    │                │
├──┼───┼─────┼───┼──────────┼────┼────────┼────────┤
│12  │湯明慧│99年3 月28│魏純貞│魏純貞於99年3 月28日│1千元   │1.證人魏純貞分別│湯明慧販賣第三級│
│    │      │日上午9 時│      │上午9 時37分使用門號│        │  於警詢中陳稱、│毒品，處有期徒刑│
│    │      │37分後之某│      │04—0000000 號電話與│        │  偵訊中具結之證│年，未扣案販賣│
│    │      │時許      │      │湯明慧使用門號0987—│        │  述（參見臺灣彰│第三級毒品所得新│
│    │      │          │      │764789號行動電話聯絡│        │  化地方法院檢察│臺幣壹仟元沒收之│
│    │      │          │      │後，約定購買愷他命之│        │  署99年度偵字第│，如全部或一部不│
│    │      │          │      │時、地及交易價格後，│        │  4380號偵查卷宗│能沒收時，以其財│
│    │      │          │      │湯明慧於左列時間至約│        │  第103 頁至第10│產抵償之，扣案之│
│    │      │          │      │定地點即魏純貞位於彰│        │  5 頁、第120 頁│NOKIA 廠牌行動電│
│    │      │          │      │化縣伸港鄉海尾村濱二│        │  至第121 頁）。│話壹支（含門號０│
│    │      │          │      │路5 之7 號住處，由魏│        │2.門號0987—7647│00000000│
│    │      │          │      │純貞向湯明慧購買價值│        │  89號通訊監察譯│九號晶片卡壹張）│
│    │      │          │      │1 千元之愷他命2 包，│        │  文1 紙（參見本│沒收。          │
│    │      │          │      │嗣由魏純貞將購買上開│        │  院卷宗(一)第152 │                │
│    │      │          │      │愷他命之價金交予湯明│        │  頁）、臺灣大哥│                │
│    │      │          │      │慧，而完成交易。    │        │  大股份有限公司│                │
│    │      │          │      │【備註】：原起訴書附│        │  99年6 月11日法│                │
│    │      │          │      │表2 編號11部分。    │        │  大字第09908195│                │
│    │      │          │      │                    │        │  2 號書函檢附之│                │
│    │      │          │      │                    │        │  基本資料查詢1 │                │
│    │      │          │      │                    │        │  紙（參見本院卷│                │
│    │      │          │      │                    │        │  宗(一)第166 頁至│                │
│    │      │          │      │                    │        │  第168 頁）、雙│                │
│    │      │          │      │                    │        │  向通聯記錄（參│                │
│    │      │          │      │                    │        │  見本院卷宗(二)第│                │
│    │      │          │      │                    │        │  135頁反面）。 │                │
├──┼───┼─────┼───┼──────────┼────┼────────┼────────┤
│13  │楊政璋│99年3 月25│魏純貞│魏純貞於99年3 月25日│1千元   │1.證人魏純貞分別│楊政璋販賣第三級│
│    │      │日晚上11時│      │晚上11時4 分使用門號│        │  於警詢中陳稱、│毒品，處有期徒刑│
│    │      │4 分後之某│      │0985—610713號電話撥│        │  偵訊中具結之證│年，未扣案販賣│
│    │      │時許      │      │打湯明慧使用門號0987│        │  述（參見臺灣彰│第三級毒品所得新│
│    │      │          │      │—764789號行動電話與│        │  化地方法院檢察│臺幣壹仟元沒收之│
│    │      │          │      │楊政璋聯絡後，約定購│        │  署99年度偵字第│，如全部或一部不│
│    │      │          │      │買愷他命之時、地及交│        │  4380號偵查卷宗│能沒收時，以其財│
│    │      │          │      │易價格後，楊政璋於左│        │  第103 頁至第10│產抵償之，扣案之│
│    │      │          │      │列時間至約定地點即設│        │  5 頁、第120 頁│NOKIA 廠牌行動電│
│    │      │          │      │於彰化縣彰化市○○路│        │  至第121 頁）。│話壹支（含門號０│
│    │      │          │      │之「開胡電子遊藝場」│        │2.門號0987—7647│00000000│
│    │      │          │      │處，由魏純貞向楊政璋│        │  89號通訊監察譯│九號晶片卡壹張）│
│    │      │          │      │購買價值1 千元之愷他│        │  文1 紙（參見本│沒收。          │
│    │      │          │      │命2 包，並由魏純貞將│        │  院卷宗(一)第152 │                │
│    │      │          │      │購買上開愷他命之價金│        │  頁）、臺灣大哥│                │
│    │      │          │      │交予楊政璋，而完成交│        │  大股份有限公司│                │
│    │      │          │      │易。                │        │  99年6 月11日法│                │
│    │      │          │      │【備註】：原起訴書附│        │  大字第09908195│                │
│    │      │          │      │表2 編號12部分。    │        │  2 號書函檢附之│                │
│    │      │          │      │                    │        │  基本資料查詢1 │                │
│    │      │          │      │                    │        │  紙（參見本院卷│                │
│    │      │          │      │                    │        │  宗(一)第166 頁至│                │
│    │      │          │      │                    │        │  第168 頁）、雙│                │
│    │      │          │      │                    │        │  向通聯記錄（參│                │
│    │      │          │      │                    │        │  見本院卷宗(二)第│                │
│    │      │          │      │                    │        │  135頁反面）。 │                │
├──┼───┼─────┼───┼──────────┼────┼────────┼────────┤
│14  │楊政璋│99年2 月10│陳品榛│陳品榛於99年2 月10日│3千元   │1.證人陳品榛分別│楊政璋販賣第二級│
│    │      │日下午5時 │      │下午2 時47分、同日2 │        │  於警詢中陳稱、│毒品，處有期徒刑│
│    │      │許        │      │時50分使用門號0986—│        │  偵訊中具結之證│柒年貳月，未扣案│
│    │      │          │      │999603號電話與楊政璋│        │  述（參見臺灣彰│販賣第二級毒品所│
│    │      │          │      │使用門號0927—328184│        │  化地方法院檢察│得新臺幣仟元沒│
│    │      │          │      │號行動電話聯絡後，約│        │  署99年度偵字第│收之，如全部或一│
│    │      │          │      │定購買甲基安非他命之│        │  4380號偵查卷宗│部不能沒收時，以│
│    │      │          │      │時、地及交易價格後，│        │  第58頁至第61頁│其財產抵償之，扣│
│    │      │          │      │陳品榛於左列時間至約│        │  、第164 頁至第│案之NOKIA 廠牌行│
│    │      │          │      │定地點即楊政璋於彰化│        │  166 頁）。    │動電話壹支（含門│
│    │      │          │      │縣彰化市○○街之租屋│        │2.門號0927—3281│號0000000│
│    │      │          │      │處，向楊政璋購買價值│        │  84號通訊監察譯│一八四號晶片卡壹│
│    │      │          │      │1 千元之甲基安非他命│        │  文1 紙（參見本│張）沒收。      │
│    │      │          │      │1 包，並由陳品榛將購│        │  院卷宗(一)第161 │                │
│    │      │          │      │買上開甲基安非他命之│        │  頁）、遠傳電信│                │
│    │      │          │      │價金交予楊政璋，而完│        │  股份有限公司99│                │
│    │      │          │      │成交易。            │        │  年6 月24日遠傳│                │
│    │      │          │      │【備註】：原起訴書附│        │  （企營）字第09│                │
│    │      │          │      │表2 編號13部分。    │        │  910604027 號函│                │
│    │      │          │      │                    │        │  檢附之基本資料│                │
│    │      │          │      │                    │        │  查詢1 紙（參見│                │
│    │      │          │      │                    │        │  本院卷宗(一)第17│                │
│    │      │          │      │                    │        │  1 頁至第172 頁│                │
│    │      │          │      │                    │        │  、第178 頁）、│                │
│    │      │          │      │                    │        │  雙向通聯記錄（│                │
│    │      │          │      │                    │        │  見本院卷宗(二)第│                │
│    │      │          │      │                    │        │  349 頁）。    │                │
├──┼───┼─────┼───┼──────────┼────┼────────┼────────┤
│15  │楊政璋│99年3 月13│尤弘鈞│尤弘鈞於99年3 月13日│5百元   │1.證人尤弘鈞分別│楊政璋販賣第三級│
│    │      │日下午5 時│      │下午6 時29分使用門號│        │  於警詢中陳稱、│毒品，處有期徒刑│
│    │      │許至6時許 │      │0912—494520行動電話│        │  偵訊中具結之證│貳年拾壹月，未扣│
│    │      │          │      │撥打湯明慧使用門號09│        │  述（參見臺灣彰│案販賣第三級毒品│
│    │      │          │      │87—764789號行動電話│        │  化地方法院檢察│所得新臺幣伍佰元│
│    │      │          │      │聯絡，得知適因楊政璋│        │  署99年度偵字第│沒收之，如全部或│
│    │      │          │      │外出未在住處，嗣經尤│        │  4380號偵查卷宗│一部不能沒收時，│
│    │      │          │      │弘鈞於左列時間至楊政│        │  第10頁、第23頁│以其財產抵償之。│
│    │      │          │      │璋位於彰化縣彰化市美│        │  ）、證人湯明慧│                │
│    │      │          │      │寮路二段496 號住處，│        │  於偵訊中具結證│                │
│    │      │          │      │且楊政璋返回住處，而│        │  述（參見臺灣彰│                │
│    │      │          │      │向楊政璋購買價值5 百│        │  化地方法院檢察│                │
│    │      │          │      │元之愷他命1 包，並由│        │  署99年度偵字第│                │
│    │      │          │      │尤弘鈞將購買上開愷他│        │  4380號偵查卷宗│                │
│    │      │          │      │命之價金交予楊政璋，│        │  第150頁）     │                │
│    │      │          │      │而完成交易。        │        │  。            │                │
│    │      │          │      │【備註】：原起訴書附│        │2.門號0987—7647│                │
│    │      │          │      │表2 編號14部分。    │        │  89號通訊監察譯│                │
│    │      │          │      │                    │        │  文1 紙（參見本│                │
│    │      │          │      │                    │        │  院卷宗(一)第154 │                │
│    │      │          │      │                    │        │  頁）、臺灣大哥│                │
│    │      │          │      │                    │        │  大股份有限公司│                │
│    │      │          │      │                    │        │  99年6 月11日法│                │
│    │      │          │      │                    │        │  大字第09908195│                │
│    │      │          │      │                    │        │  2 號書函檢附之│                │
│    │      │          │      │                    │        │  基本資料查詢1 │                │
│    │      │          │      │                    │        │  紙（參見本院卷│                │
│    │      │          │      │                    │        │  宗(一)第166 頁至│                │
│    │      │          │      │                    │        │  第168 頁）、雙│                │
│    │      │          │      │                    │        │  向通聯記錄（參│                │
│    │      │          │      │                    │        │  見本院卷宗(二)第│                │
│    │      │          │      │                    │        │  134 頁）。    │                │
└──┴───┴─────┴───┴──────────┴────┴────────┴────────┘

【附表3】：被告楊政璋、湯明慧部分
一、行動電話手機7 支（含行動電話門號0930—972184、0938—
    033343、0938—009904、0926—559471晶片卡）。
二、愷他命吸食盤1 個、吸食塑膠管1 支、吸食器玻璃管2 支。
三、甲基安非他命1 包（驗前淨重0.0464公克，驗後淨重0.0456
    公克）【備註】：行政院衛生署草屯療養院99年7 月9 日草
    療字鑑字第0990700035號鑑定書1 紙（參見本院卷宗(一)第21
    6 頁）。

【附表4】：被告洪彬華部分
一、行動電話1支（內裝門號0938—552121號晶片卡）。
二、摻有甲基安非他命（驗前淨重0.1405公克，驗後淨重0.1040
    主  文

司法院資訊處製作；財團法人民間司法改革基金會備份。
